臺灣高等法院刑事判決　　　　　　　　95年度上訴字第3979號
上　訴　人　臺灣臺北地方法院檢察署檢察官
上　訴　人
即　被　告　戊○○
　　　　　　　　　　（現於台灣台北監獄執行中）
指定辯護人　邱雅文律師
上　訴　人
即　被　告　甲○○
選任辯護人　趙培宏律師
　　　　　　薛雅之律師
上　訴　人
即　被　告　乙○○
選任辯護人　許巍騰律師
　　　　　　李怡卿律師
被　　　告　丙○○
　　　　　　丁○○
共　　　同
指定辯護人　方正彬律師
上列上訴人因被告等毒品危害防制條例案件，不服臺灣臺北地方
法院94年度重訴字第62號，中華民國95年9月29 日第一審判決（
起訴案號：臺灣臺北地方法院檢察署94年度偵字第8882號、第12
576號、第15458號），提起上訴，本院判決如下：
    主  文
原判決關於戊○○共同製造第二級毒品、定執行刑部分與甲○○
、乙○○部分均撤銷。
戊○○共同製造第二級毒品，處有期徒刑玖年，扣案如附表九(一)
、(二)所示之物品均沒收銷燬之，如附表九(三)所示之物品均沒收。
甲○○共同製造第二級毒品，處有期徒刑玖年，扣案如附表九(一)
、(二)所示之物品均沒收銷燬之，如附表九(三)所示之物品均沒收。
乙○○共同連續製造第二級毒品，處有期徒刑拾壹年，扣案如附
表九(一)、(二)、(四)、(五)所示之物品均沒收銷燬之，如附表九(三)、(六)
所示之物品均沒收。
其他上訴駁回。
    事  實
一、戊○○（綽號「小羅」，為甲○○之舅舅）、甲○○（綽號
    「小威」）、乙○○（綽號「阿重」）及林國清（乙○○稱
    之「大仔」，甲○○則稱之「國清哥」）、鍾志文（綽號「
    矮仔文」）等人，均明知甲基安非他命為毒品危害防制條例
    第2條第2項第2 款所規定之第二級毒品，不得製造、販賣及
    持有，竟共同基於製造第二級毒品甲基安非他命（公訴人誤
    為「安非他命」）之犯意聯絡，乙○○與林國清、鍾志文並
    基於概括之犯意聯絡，先由乙○○於民國94年5月17、18 日
    聯絡購買製造安非他命之原料，並由鍾志文於5月20 日載運
    製造安非他命之工具、原料至臺北縣新店市○○路○段1號附
    近「安和宮」與土地公廟間之鐵皮屋（以下簡稱「安和宮」
    鐵皮屋），乙○○再於同日晚上11時36分至翌日（21日） 0
    時11分許間，前往戊○○位於臺北縣淡水鎮下圭柔山56巷 3
    號之住處，與甲○○一起搬運部分製造安非他命之原料返回
    「安和宮」鐵皮屋，二人再與林國清於94年5月21 日凌晨時
    分，在「安和宮」鐵皮屋完成甲基安非他命之第一階段製造
    （鹵化反應步驟）工作，甲○○雙手前臂在此製造之過程中
    ，因接觸到化學藥品在鹵化反應過程所產生之氣體而有紅疹
    之過敏現象。後於同日（21日）晚上9時36 分前某時許，乙○○聯絡戊○○打電話通知甲○○將再進行第二階段工作，
    後於同日晚上9時40 分許，乙○○再次與甲○○聯絡，要甲○○待會即前往「安和宮」鐵皮屋工作，甲○○乃在打電話
    與其女友聯絡後即前往「安和宮」鐵皮屋，而在同日深夜某
    時起至翌日（22日）凌晨間，與乙○○、林國清接續在「安
    和宮」鐵皮屋進行甲基安非他命之第二階段製造（氫化反應
    步驟）工作，戊○○於當日凌晨4時42分許，以其使用之000
    0000000號行動電話撥給甲○○所使用之0000000000 號行動
    電話，甲○○表示需要試紙（即酸鹼試紙），乙○○接過甲○○之電話後稱「我們在這邊忙得要死……你不曉得我們要
    開始工作？你不知道我們現在在做什麼」等語。後甲○○於
    同日凌晨4時52分許，以上揭0000000000 號行動電話撥給戊○○所使用之0000000000號行動電話，要戊○○搭計程車送
    試紙至新店「安和宮」，戊○○答應後隨即搭乘計程車前往
    ，於同日凌晨5時52 分許到達新店「安和宮」後，請不知情
    之「澤宏」幫其開「安和宮」鐵皮屋的門，將試紙交予乙○○、甲○○供測試所製造之液態甲基安非他命酸鹼值之用，
    至同日上午8 時許，乙○○等人完成甲基安非他命第二階段
    工作後，隨即由甲○○開車，與戊○○一起將製得之含甲基
    安非他命成分之滷水（即一般所稱「黑水」）一批及製造安
    非他命所需之器具、化學藥品（詳如附表一所示），運送往
    臺北縣淡水鎮下圭柔山56巷1號、3號（3號與1號為連棟相通
    之房屋）戊○○住處，戊○○再利用不鏽鋼鍋熬煮滷水（加
    入食鹽），後於同日11時5 分許，戊○○將煮好之液態甲基
    安非他命倒入二盒塑膠盒，放入其所有之冰箱冷凍庫，將裝
    有液態甲基安非他命之塑膠盒、塑膠碗放入冰箱之冷藏室內
    ，利用冰箱低溫結晶（第三階段之純化），戊○○並在上層
    冰箱門外貼上寫有「請勿開啟5/22，1105入」字樣之白色紙
    條，在冰箱側邊貼上透明膠帶，並寫著「羅Ｘ」。經法務部
    調查局南部機動組（以下簡稱「調查局南機組」）調查員透
    過電話監聽得知上揭訊息後，於94年5月23 日向指揮偵辦此
    緝毒專案之臺灣臺北地方法院檢察署檢察官報告後，由檢察
    官核發拘提乙○○、戊○○、甲○○等人之拘票，並同時向
    原審聲請核發搜索票，隨即於同日（23日）中午12時許，會
    同臺南縣政府警察局、臺北市南區憲兵隊、海巡署臺北機動
    查緝隊、臺北縣新店分局等單位人員，持檢察官核發之拘票
    、原審核發之搜索票，兵分二路前往臺北縣淡水鎮下圭柔山
    56巷1 號、臺北縣新店市○○路○段1號附近「安和宮」之鐵
    皮屋、貨櫃屋執行搜索，在臺北縣淡水鎮下圭柔山56巷3 號
    （起訴書誤載為1 號，此處係逕行搜索）當場查獲戊○○、
    甲○○二人，並在現場扣得甲基安非他命結晶成品毛重約14
    公斤（淨重約12610 公克）、液態甲基安非他命毛重約12公
    斤（淨重約10500 公克）及製造甲基安非他命所需之器具、
    原料（詳如附表一所示），於「安和宮」鐵皮屋內查獲如附
    表二所示製造甲基安非他命所需之器具、原料。另戊○○於
    93年間因自己無駕駛執照可用，乃向其友人詹豊瑞借得汽車
    駕駛執照（普通重型機車），駕照號碼Ｚ000000000號一張，
    預備供將來警察臨檢時使用，後戊○○因遭通緝，竟基於意
    圖為自己不法所有，將持有之該張汽車駕駛執照據為己有，
    自行將該張汽車駕駛執照上之照片換貼其自己之照片，而在
    94年5 月23日經法務部調查局調查員訊問時，冒用詹豊瑞之
    名義應訊，並出示上揭經變造之「詹豊瑞」汽車駕照應訊（
    詳如附表三所示）而行使之，足以生損害於詹豊瑞本人及監
    理機關對於駕駛執照管理之正確性（此部分業經原審認定係
    犯刑法第335條之侵占罪及同法第216條、第212 條之行使變
    造特種文書罪，所犯二罪間，有方法結果之牽連關係，而從
    一重侵占罪處斷，被告戊○○提起上訴後，又於本院準備程
    序中請求撤回該部分上訴而確定），惟當場為調查局調查員
    識破。
二、乙○○及林國清、鍾志文三人因未遭緝獲，仍承前開共同製
    造第二級毒品甲基安非他命之概括犯意聯絡，繼續尋覓管道
    製造甲基安非他命，於94年6 月間，由林國清出資，乙○○
    覓妥林國清位於臺南縣新營市土庫71之7 號老家後面果園為
    製毒基地後，由乙○○、鍾志文接洽購買製造甲基安非他命
    器具及原料，待一切就緒後，乙○○於7月20 日左右，將鍾
    志文交付已完成第一階段鹵化反應之氯甲麻黃素進行第二階
    段之氫化反應，後又將含甲基安非他命成分之滷水（即俗稱
    之「黑水」）加食鹽煮沸，將煮好之液態甲基安非他命分裝
    至塑膠盒，再將塑膠盒裝之甲基安非他命放入冰箱內冷藏進
    行結晶純化，後於7月21 日下午，乙○○在與林國清通電話
    中，告知林國清已有結晶，要林國清南下查看，林國清乃於
    翌日（22日）駕車搭載其不知情之配偶張佩珊南下，惟乙○○等人之行動電話業經調查局南機組調查員依臺灣高雄地方
    法院檢察署檢察官核發之通訊監察書長期監聽。調查局南機
    組調查員在94年7月21 日經監聽電話內容得知乙○○、鍾志
    文等人已完成甲基安非他命之結晶，且乙○○找林國清於22
    日南下臺南縣新營市土庫71之7 號後面果園之貨櫃屋，查看
    所製造之毒品結晶情形後，認情況緊急，為避免證據遭湮滅
    ，乃馬上於22日向承辦之臺灣高雄地方法院檢察署專案檢察
    官李怡增報告，經檢察官以電話指揮專案小組（由調查局南
    機組與臺南縣警察局、海巡署澎湖查緝隊、高雄小港分局共
    同組成）人員於同日中午12時，前往臺南縣新營市土庫71之
    7 號及後果園貨櫃屋逕行搜索，當場逮捕乙○○及林國清、
    丁○○、張佩珊及呂俊璋（丁○○、張佩珊及呂俊璋三人均
    業經臺灣高雄地方法院檢察署檢察官以94年度偵字第 16624
    號不起訴處分確定），並於該二處扣得如附表四所示之甲基
    安非他命成品、液態甲基安非他命、冰箱、氫氣瓶、脫水機
    、瓦斯桶、瓦斯爐、丙酮、真空馬達、中和劑、鹽酸、蘇打
    、試紙、活性碳、食鹽、濾紙、白報紙、量杯、漏斗、鋼鍋
    、塑膠皿、磅秤、電風扇、可樂瓶搖台、防毒面具、硫酸鋇
    、化學藥品、水桶、夾鏈袋等物品。隨後專案小組又兵分二
    路前往高雄縣湖內鄉○○路105巷4弄1號9樓之2 、高雄縣湖
    內鄉○○路新瑞都休閒購物中心，於同日下午1時20 分、30
    分許，經分別取得在場人王雅薇、余根興之同意後執行搜索
    ，於高雄縣湖內鄉○○路105巷4弄1號9樓之2 查扣如附表五
    所示之吸食器、濾紙、甲基安非他命、打火機、安非他命分
    裝袋、記事本、支票、疑似黑水等物品，於高雄縣湖內鄉○○路新瑞都休閒購物中心查扣如附表六所示之化學藥劑；而
    留於臺南縣新營市土庫71之7 號處理之專案人員，於同日下
    午3 時許，在張佩珊之手提包內查扣如附表七所示之手機、
    海洛因、安非他命、安非他命吸食器玻璃球等物品（均與本
    案製造甲基安非他命無關），於丁○○所駕駛前去欲載乙○○返回臺北之車牌號碼8602－OK號自小客車內扣得乙○○所
    有如附表八所示之真空馬達、活性碳、食鹽、檸檬酸鈉、濾
    瓶、安非他命、手機、無線電、筆記本等物品。
三、案經法務部調查局臺北縣調查站、南部機動組報請臺灣臺北
    地方法院檢察署檢察官偵查及經檢察官自動簽分偵查起訴。
    理  由
甲、被告戊○○、甲○○、乙○○有罪部分：
壹、證據能力部分：
一、證人即同案被告戊○○、甲○○於94年5月23 日在臺北縣調
    查站接受檢察官訊問，係以被告身分所為之供述，此有當日
    訊問筆錄在卷可查（見臺灣臺北地方法院檢察署94年度偵字
    第8882號卷第107至110頁），自無刑事訴訟法第159條之2規
    定之適用，而其二人既非以證人身分接受訊問，自無具結之
    問題。又證人即共同被告甲○○於同日接受檢察官就「矮仔
    文」及戊○○犯行部分之訊問，係以供前具結之方式應訊，
    此有當日訊問筆錄及證人結文一紙附卷可按（見同上卷第11
    0、112 頁）；而證人林信雄於94年5月23日在臺北縣調查站
    接受檢察官訊問，係以供前具結之方式應訊，亦有當日訊問
    筆錄及證人結文一紙附卷可按（見同上卷第113至115頁）；
    另證人林國清於94年7月23 日接受臺灣高雄地方法院檢察署
    檢察官訊問，係以供前具結之方式應訊，此有當日訊問筆錄
    及證人結文一紙附卷可按（見該署94年度偵字第16624 號卷
    第120、125頁），是上揭陳述筆錄並無顯有不可採信之情況
    ，依刑事訴訟法第159條之1第2 項之規定，自有證據能力，
    得執為本案審判之基礎。
二、本案被告乙○○之辯護人於原審94年11月21日行準備程序時
    及被告之辯護人於本院行準備程序時，均主張證人即同案被
    告戊○○、甲○○於調查局詢問之供述，依刑事訴訟法第15
    9條第1項之規定，均屬被告以外之人於審判外所為陳述均無
    證據能力。按被告以外之人於審判外之言詞或書面陳述，除
    法律有規定者外，不得作為證據；被告以外之人於檢察事務
    官、司法警察官或司法警察調查中所為之陳述，與審判中不
    符時，其先前之陳述具有較可信之特別情況，且為證明犯罪
    事實存否所必要者，得為證據，刑事訴訟法第159條第1項、
    第159條之2分別定有明文。所謂「顯有不可信之情況」及「
    具有可信之特別情況」，則應依被告以外之人為陳述時，是
    否出於真意、有無違法取供之情事等客觀上之環境或條件而
    為判斷，故應就偵查或調查筆錄製作之原因、過程及其功能
    等加以觀察其信用性，據以判斷該傳聞證據是否有顯不可信
    或有特別可信之情況而例外具有證據能力。至被告以外之人
    之陳述有無前後矛盾或與事實不符之情形，應僅屬證明力高
    低之範疇，尚非其陳述是否得為證據之認定依據。經查：證
    人即同案被告戊○○於原審審理時，以證人之身分行交互詰
    問後，與其在調查局臺北縣調查站接受調查員詢問時及調查
    員於搜索現場詢問時就扣案之甲基安非他命是在新店市「安
    和宮」與土地公廟中間的鐵皮屋製造，及扣案之物品係此次
    製造安非他命所用之物等情之陳述有所不符，而其於調查局
    調查員詢問時之陳述具有較可信之特別情況（按被告戊○○
    於搜索現場接受詢問當時，因尚未與被告丁○○、丙○○碰
    面，尚不知被告乙○○於本案搜索後曾以電話教丁○○、丙○○如何回答問題，且原審於94年12月20日當庭勘驗搜索現
    場錄影光碟內容，被告戊○○當時就調查員之詢問均是具體
    回答，調查員對之並無強暴、脅迫或口氣不佳之情形），且
    為證明被告戊○○、甲○○、乙○○及林國清、鍾志文等人
    共同製造第二級毒品之犯罪事實存否所必要，依刑事訴訟法
    第159條之2規定，證人即同案被告戊○○於調查員詢問時所
    為之陳述應具有證據能力。又證人即共同被告甲○○經原審
    以證人之身分行交互詰問後，與其於調查局臺北縣調查站接
    受調查員詢問時，就被告戊○○犯行部分之陳述不符，其於
    調查局調查員詢問時之陳述具有較可信之特別情況（被告甲○○被查獲後尚未與戊○○或他人有進一步接觸之機會，且
    被告甲○○自承其陳述係出於自願，於原審審理中從未曾主
    張其遭刑求、逼供或威脅、利誘等不當之取供行為），且其
    陳述為證明被告戊○○參與製造第二級毒品之犯罪事實存否
    所必要，依刑事訴訟法第159條之2規定，其於調查局之陳述
    亦具有證據能力。
三、按通訊保障及監察法業於88年7月14 日制定公布，同年月16
    日生效，司法警察機關因偵辦刑事案件，為蒐集或調查證據
    ，而有實施通訊監察之必要者，於偵查中應由檢察官依職權
    或聲請核發通訊監察書，載明應記載事項，始得為之，其有
    急迫之情形經檢察官口頭通知先予執行通訊監察者，亦應於
    24小時內補發通訊監察書，通訊保障及監察法第5條、第6條
    、第11條規定甚明。本件起訴書所引之通訊監聽譯文（即卷
    附之通訊監察作業報告表，見94年度偵字第8882號卷第32至
    37頁、第68至89頁），均係經臺灣高雄地方法院檢察署檢察
    官核發通訊監察書予以監聽錄音所製作，有94年5月2日94年
    雄檢博水聲監續字第000444號、94年5月4日94年雄檢博水聲
    監續字第000455號通訊監察書二份（均含通訊監察書電話附
    表）在卷可稽（見94年度偵字第8882號卷第57至63頁），被
    告戊○○、甲○○、乙○○於原審在94年8月1日、9日、8月
    21日審理時，當庭勘驗監聽錄音光碟內容與卷附之通訊監察
    作業報告表所載內容，其三人就所提示之上揭通訊監聽作業
    報告表所載之內容亦不否認真實性（見原審卷(三)第123至136
    頁、第139至143頁、第167 頁），且被告戊○○、甲○○、
    乙○○三人之辯護人亦均表示對於「監聽譯文」部分無意見
    （見原審卷第108、112頁）；又被告戊○○、甲○○、乙○○及其三人之辯護人，對於檢察官於原審審理中提出之補充
    理由書及所附之通訊監察書、通訊監察作業報告表（見原審
    卷(二)第144至186頁）亦均表示無意見（見原審卷第193 頁）
    ，且被告戊○○、甲○○、乙○○及林國清於上開監聽對話
    中所為之陳述係屬被告於審判外之陳述，並非我國刑事訴訟
    法傳聞法則適用之對象（限於被告以外之人），則該通訊監
    察作業報告表及通訊監察錄音光碟自有證據能力。另臺灣高
    雄地方法院檢察署94年度逕搜字第9號卷第33至52 頁之通訊
    監察作業報告表，係依據臺灣高雄地方法院檢察署檢察官所
    核發之通訊監察書所為之監聽紀錄，此有臺灣高雄地方法院
    檢察署94年6月15日94年雄檢博水聲監字第000709 號通訊監
    察書、94年6月30日94年雄檢博水聲監字第000806號、第000
    807號、第000811 號通訊監察書、94年7月7日94年雄檢博水
    聲監字第000859 號通訊監察書、94年7月14日94年雄檢博水
    聲監字第000912號、第000920號通訊監察書及所附之通訊監
    察書電話附表在卷可稽（見臺灣高雄地方法院94年度重訴字
    第99號卷第235至250頁），被告乙○○及其辯護人於原審審
    理時亦均表示對於此通訊監察作業報告表無意見（見原審卷
    (三)第208 頁），是依前所述，此份通訊監察作業報告表亦有
    證據能力。
四、又按鑑定人由審判長、受命法官或檢察官就下列之人選任一
    人或數人充之：一就鑑定事項有特別知識經驗者。二經政府
    機關委任有鑑定職務者；鑑定之經過及其結果，應命鑑定人
    以言詞或書面報告；法院或檢察官得囑託醫院、學校或其他
    相當之機關、團體為鑑定，或審查他人之鑑定，並準用刑事
    訴訟法第203條至第206條之1規定，刑事訴訟法第198條、第
    206條第1項、第208條第1項分別定有明文。本件業經鑑定之
    扣案物品均係經檢察官指揮送請法務部調查局鑑定，且臺灣
    高雄地方法院檢察署已概括選任法務部調查局就案件有關毒
    品種類鑑定事項之鑑定機關，有臺灣高等法院檢察署92年10
    月15日檢文允字第0921001322號該署函示可稽。依上開說明
    ，卷附法務部調查局鑑驗通知書，雖係被告以外之人於審判
    外之書面陳述，然既係經檢察官指揮委託法務部調查局鑑定
    後所製作之鑑定報告，被告戊○○、甲○○、乙○○及渠三
    人之辯護人於原審、本院審理時亦均表示對於法務部調查局
    鑑驗通知書之證據能力無意見，是法務部調查局鑑驗通知書
    依刑事訴訟法第159條第1項之規定，應有證據能力。
五、末按被告以外之人（包括證人、鑑定人、告訴人、被害人及
    共同被告等）於審判外之陳述雖不符刑事訴訟法第159條之1
    至之4等4條之規定，而經當事人於審判程序同意作為證據，
    法院審酌該言詞陳述或書面陳述作成時之情況，認為適當者
    ，亦得為證據；當事人、代理人或辯護人於法院調查證據時
    ，知有刑事訴訟法第159條第1項不得為證據之情形，而未於
    言詞辯論終結前聲明異議者，視為有前項之同意，同法第15
    9條之5定有明文。立法意旨在於傳聞證據未經當事人之反對
    詰問予以核實，原則上先予排除。惟若當事人已放棄反對詰
    問權，於審判程序中表明同意該等傳聞證據可作為證據；或
    於言詞辯論終結前未聲明異議，基於尊重當事人對傳聞證據
    之處分權，及證據資料愈豐富，愈有助於真實發見之理念，
    且強化言詞辯論主義，使訴訟程序得以順暢進行，上開傳聞
    證據亦均具有證據能力。本件被告戊○○、甲○○、乙○○
    等人及其辯護人於原審、本院準備程序及審理程序時就公訴
    人所提之證據，除前揭部分外均不爭執，且審酌文書作成之
    形式或證人之供述，均無瑕疵、與待證事實具有關聯性等情
    況，認為適當，應認得為證據，揆諸前開說明，就本案所引
    用之供述、書面證據均具有證據能力。
貳、實體部分：
一、事實「一」部分：
    訊之被告戊○○、甲○○固均坦承於法務部調查員持原審所
    核發之搜索票前往臺北縣淡水鎮下圭柔山56巷3 號執行搜索
    時在場，且在該處搜索到如附表一所示之物品等情不諱，惟
    其二人均矢口否認有何製造第二級毒品之犯行。1.被告戊○○於原審辯稱：扣案的東西都是綽號「矮仔文」的鍾志文拿
    過來的，矮仔文拿黑水給我放在冰箱，他說黑水放在冰箱可
    以變成安非他命，乙○○也知道那些東西是鍾志文寄放在我
    那邊云云；於本院辯稱：我根本不會製造，我只是讓他寄放
    工具在下圭柔山的住處云云。其原審辯護人為其辯護略稱：
    被告戊○○於94年5月23 日調查筆錄供述臺北縣淡水鎮下圭
    柔山56巷3號1樓遭查扣之安非他命及製毒器具，係「矮仔文
    」（即鍾志文）所製造、所有，乃鍾志文所寄放，與被告戊○○無關；鍾志文係在新店市○○路○段3號「安和宮」及土
    地公廟中間空地上的鐵皮屋製造安非他命（乙○○將此處鐵
    皮屋出借予鍾志文作為製造安非他命之場所），本案係鍾志
    文向乙○○借用場所製造安非他命，嗣由鍾志文將半成品之
    安非他命運至被告淡水居所寄放，被告戊○○之淡水居所有
    二個冰箱，其中一個借鍾志文放置毒品，並於該冰箱外貼上
    封條，以示絕不偷取，若係被告戊○○自己所有，何以多此
    一舉！且查獲之黑色滷水及結晶係屬氫化過程中之滷水及氫
    化後尚未純化前之初晶，而認定甲基安他命是否製造完成，
    除慮及客觀上製造之流程是否係在最終階段外，尚應參酌被
    告主觀之認知及社會上普遍交易之常情綜合判斷，不宜以檢
    驗結果為唯一論據云云，並提出最高法院94年度台上字第47
    23號判決為其論述之依據。其本院辯護人亦為其辯護略稱：
    被告並沒有製造運輸安非他命的行為，證人鍾志文在原審也
    表示他自己也不會製造，也沒有教戊○○製造，事實是證人
    鍾志文借戊○○的處所寄放工具，被告主觀上也沒有要製造
    安非他命的行為，客觀上滷水也還沒有到能吸食的狀態，原
    判決判被告也有量刑過重的情形云云。2.被告甲○○於原審
    辯稱：我雖然曾看過我舅舅（指戊○○）在淡水住處煮黑黑
    酸酸的東西，但我並未去攪拌，也不知道那是什麼東西，搜
    索當天是我舅舅打電話叫我過去，他說他朋友要辦貸款，而
    我是介紹人，我只介紹貸款方面的事情云云，後稱：當天我
    舅舅叫我載他出去，要去竹南，我在查獲當時，不是僅手部
    有紅疹，身體其他部位也有，我去看醫生，醫生說是急性皮
    膚過敏云云；於本院辯稱：我完全不知情，我只是負責開車
    載舅舅戊○○而已，他說要去哪裡我就載他去哪裡，我不知
    道他在製造甲基安非他命云云。其原審辯護人為其辯護略稱
    ：依本件共同被告戊○○及乙○○之供述，遭查扣之毒品及
    製毒器具係鍾志文所有，確非被告甲○○所有；經搜查被告
    甲○○身體及車輛後，無發現任何毒品，且被告甲○○不懂
    如何製造，亦不會製造安非他命；戊○○與被告甲○○乃舅
    甥關係，因戊○○不會開車，故被告甲○○幫忙開車搭載戊○○，並因戊○○之緣故見過林國清、乙○○等人，但未與
    彼等有何犯罪謀議。至於案發當日，被告甲○○僅係為載戊○○外出，而前往戊○○居所；甲○○手掌背面之紅斑現象
    ，係皮膚過敏所致，並非酸中毒，無從證明被告有製造安非
    他命云云；其本院辯護人為其辯護略稱：原審判定甲○○有
    製造安非他命無非是以94年5月21 日甲○○的通話紀錄來認
    定甲○○有參與製造毒品，不能單純以被告出現在安和宮現
    場就臆測甲○○有製造安非他命。94年5月23 日調查員查到
    戊○○在鍋子所煮的液體只是花茶，當時原審勘驗的搜索錄
    影帶並沒有看到調查員查扣到當時所煮的液體，所以現場並
    沒有製造甲基安非他命的現象，冰箱查獲結晶物體也不是被
    告所有，事實上與被告一點關係也沒有，證人己○○與甲○○的監聽譯文單純只是表示用藥的過程，並不足以證明被告
    製造甲基安非他命云云。被告乙○○固坦承曾與鍾志文談論
    過製造第二級毒品安非他命，並幫鍾志文聯絡化學工廠老闆
    購買化學藥品強酸之事宜，惟矢口否認有何共同製造第二級
    毒品之犯行，於原審先辯稱：我沒有製造，當時是鍾志文來
    跟我借地方要擺放一些東西，我當時人在南部，所以打電話
    叫我弟弟丙○○開門，我根本不知道鍾志文寄放哪些東西，
    鍾志文沒有說明那些物品是要做什麼，而且我有打電話叫鍾
    志文把東西搬走，過二天他都沒來，隔天小羅就出事了，鍾
    志文在那邊並沒有使用，應該要問戊○○、鍾志文那些東西
    到底哪裡來的，安和宮那裡不可能是一個製造安非他命的場
    所，因為那裡擺神明，又已經被拆了一半了，搜索的人員當
    時有到現場去看，他們應該知道那地方可否供作製造安非他
    命，又我於四月份是有與鍾志文聯絡，我從頭到尾都知道鍾
    志文有在製造安非他命，但我不會製造，直到六月中旬我才
    開始製造云云，後經原審提示卷附之通訊監察作業報告表有
    關其聯絡購買化學物品之紀錄予其閱覽，其改口辯稱：我總
    共幫「矮仔文」買了三次，曾經幫他買過丙酮、濾紙、甲劑
    （就是乙醚），買的時候我不知道他是要做什麼用途，後來
    我才知道那些是製造安非他命的必備藥品，戊○○在淡水被
    搜到的東西與我沒有關係，我也不曉得他那邊有做東西，在
    戊○○被抓到這時候，我沒有想到要自己做安非他命云云；
    並於本院辯稱：新店部分我沒有在製造也沒有參與，淡水黑
    水也不是我拿過去的云云。其原審辯護人為其辯護略稱：94
    年5月23 日在臺北查獲之甲基安非他命、製毒工具及原料均
    與被告乙○○無關，係鍾志文向被告乙○○借場地寄放，在
    「安和宮」鐵皮屋查扣之物品均為鍾志文所有一節，業經證
    人鍾志文於原審證述明確，被告乙○○與臺北這件無關云云
    。其本院辯護人亦為其辯護略稱：既遂與未遂還是要以社會
    的目的觀點來看，原審判決認定滷水部分還是未遂，結晶後
    才是既遂，滷水只是中階產品，被告在新營、高雄的部分已
    經坦承不諱，但就只是既遂與未遂的爭執，戊○○在淡水住
    處查獲的結晶體確實是鍾志文所有云云。
二、經查：
    (一)本件係調查局南機組自94年4 月間起，向臺灣高雄地方法
      院檢察署檢察官聲請核發通訊監察書，經檢察官核發通訊
      監察書後而開始監聽被告乙○○、甲○○、戊○○與鍾志
      文、林國清等人之行動電話，於94年5月22 日經監聽電話
      內容得知被告乙○○等人已完成甲基安非他命第二階段工
      作，且由被告甲○○、戊○○將製成之甲基安非他命運回
      戊○○位於臺北縣淡水鎮之住處後，於94年5月23 日向指
      揮偵辦此緝毒專案之臺灣臺北地方法院檢察署檢察官報告
      後，由檢察官核發拘提乙○○、戊○○、甲○○等人之拘
      票，並同時向原審聲請核發搜索票，隨即於同日中午12時
      許，會同臺南縣政府警察局、臺北市南區憲兵隊、海巡署
      臺北機動查緝隊、臺北縣新店分局等單位之緝毒專案人員
      ，持檢察官核發之拘票、原審核發之搜索票，兵分二路前
      往臺北縣淡水鎮下圭柔山56巷1 號、臺北縣新店市○○路
      ○段1號附近「安和宮」之鐵皮屋、貨櫃屋執行搜索，在臺
      北縣淡水鎮下圭柔山56巷3 號逕行搜索，當場查獲戊○○
      、甲○○二人，並在現場扣得甲基安非他命結晶成品毛重
      約14公斤（淨重約12610 公克）、液態甲基安非他命毛重
      約12公斤（淨重約10500 公克）及製造甲基安非他命所需
      之器具、原料（詳如附表一所示），於「安和宮」鐵皮屋
      內查獲如附表二所示製造甲基安非他命所需之器具、化學
      藥品（詳如附表二所示），在貨櫃屋則未搜索到有關之物
      品等情，有上揭臺灣高雄地方法院檢察署檢察官核發之通
      訊監察書及附件電話號碼明細、通訊監察作業報告表、臺
      灣臺北地方法院檢察署檢察官拘票、原審搜索票及法務部
      調查局搜索扣押筆錄、扣押物品目錄表、現場照片、扣押
      物品照片及搜索現場錄影光碟等在卷可稽（見臺灣臺北地
      方法院檢察署94年度偵字第8882號卷第57至63頁、第4、5
      、142頁、第90至105頁、第156至159頁，臺灣臺北地方法
      院檢察署94年度警聲搜字第788 號卷第26至62頁、第64至
      80頁）。
    (二)上揭搜索扣押之物品經檢察官送法務部調查局鑑定，鑑定
      結果：1.經檢驗檢品5 件（塑膠盒二盒，編號1-1、1-2，
      夾鏈袋2 個、編號1-3，水溶液一件、編號2），均含甲基
      安非他命成分，淨重約23110公克，計算後純質淨重約299
      0公克，詳細結果即(1)編號1-1（塑膠盒）：淨重約7500公
      克，平均純度15.85%，鹽酸鹽純度19.73%，純質淨重約14
      80公克；(2)編號1-2（塑膠盒）：淨重約5100 公克，平均
      純度10.15%，鹽酸鹽純度12.63%，純質淨重約644 公克；
      (3)編號1-3（夾鏈袋2個）：淨重約10公克，平均純度74.0
      1%，鹽酸鹽純度92.12%，純質淨重約9公克；(4)編號2（水
      溶液）：淨重約10500公克，平均純度6.56%，鹽酸鹽純度
      8.16%，純質淨重約857公克。2.經檢驗玻璃瓶、反應罐、
      搖台、量杯、水桶，均有毒品成分殘留，殘留物分析如下
      ：(1)在臺北縣淡水鎮下圭柔山56巷3號查獲之物品，編號5
      之陶瓷漏斗、編號6之玻璃瓶、編號15之濾網、編號19 之
      不鏽鋼鍋均有甲基安非他命殘留；編號6 之玻璃瓶另有麻
      黃鹼、氯假麻黃鹼殘留；(2)在臺北縣新店市○○路○段1號
      旁安和宮鐵皮屋所查獲之物品，編號1之搖台、編號6-1之
      反應鍋、編號8之鋼鍋、編號9之漏斗、編號15之量杯、編
      號16之漏斗、編號19之快速爐、編號23之反應罐、編號27
      -1之量杯、編號28之玻璃瓶等均有甲基安非他命殘留；編
      號1之搖台、編號6-1之反應罐、編號12之攪拌棒、編號27
      -1之量杯、編號27-2之量杯、編號28之玻璃瓶、編號29-1
      之水桶（藍色）、編號29-2之水桶（藍色）、編號31-1之
      水杓、編號31-2之水杓等均有麻黃鹼殘留；編號6-1 之反
      應鍋、編號12之攪拌棒、編號23之反應罐、編號27-2之量
      杯、編號29-1之水桶（藍色）、編號29-2之水桶（藍色）
      、編號31-1之水杓、編號31-2之水杓等均有氯假麻黃鹼殘
      留。另在上揭二地所查獲之鹽酸、丙酮、排煙系統、攪拌
      棒、硫酸鋇、活性炭、氫氧化鈉、醋酸鈉、食鹽、壓力反
      應瓶、氫氣瓶、幫浦、過濾設備、濾紙、酸鹼試紙、磅秤
      、溫度計、加熱裝置、冰箱、漏斗及相關盛裝容器等原料
      及設備，經法務部調查局勘驗發現均符合製造甲基安非他
      命鹵化、氫化及純化反應中所需之各項設備與原料，此有
      法務部調查局94年7月6 日調科壹字第00000000000號檢驗
      通知書及檢驗之扣押物品照片在卷可稽（見臺灣臺北地方
      法院檢察署94年度偵字第15458號卷第7至48頁）。又前揭
      如附表一、二所示之物品，並經原審於95年4 月14日前往
      臺北縣深坑鄉大型贓物庫勘驗屬實，有贓證物品清單、勘
      驗筆錄及照片在卷可稽（見原審卷(二)第248至320頁），而
      其中部分經法務部調查局借用供「反毒陳列館」陳列展示
      所用之物品，亦有該局調查員於原審勘驗同日提出照片附
      卷可查（見原審卷(二)第321至335頁）。
    (三)依卷附之通訊監察作業報告表（業經原審於95年8月1日、
      8月9日、8月21 日當庭勘驗監聽錄音光碟內容核對屬實）
      所載，茲臚列與本案較有關之通話內容如下：
      1.94年5月17日20時12 分許，被告乙○○以被告戊○○所
        用之0000000000號行動電話與化學工廠的老闆「老仔」
        （閩南語發音）聯絡，洽談購買製造安非他命原料事宜
        ，其通話內容略為：（乙○○以「阿重」稱之）
        阿重：喂！老闆，我是大胖那個啦！
        老仔：我知道！我知道！
        阿重：那個TC我要一萬二千CC 啦！
        老仔：喔！這樣剛好三罐。
        阿重：啊！那個丙酮要八桶啦！那個一桶多少？
        老仔：一千八啦！
        阿重：喔！這樣那十桶好了。
        老仔：喔！十桶就對了，好！
        阿重：那明天早上十點到路竹的大路邊啦！」
        （見94年度偵字第8882號卷第88頁）。
      2.94年5月18日9時7 分許，被告乙○○又以0000000000號
        行動電話與「老仔」聯絡，表示要再一桶甲劑（見同上
        第8882號卷第89頁）。
      3.94年5月18日14時30分許，被告乙○○以其所使用之000
        0000000 號行動電話與綽號「雷仔」之人聯絡，表示其
        將要北上，後於同日14時45分、15時18分、15時52分、
        17時19分、17時50分、17時53分、19時3 分許，均以上
        揭0000000000號行動電話與「雷仔」聯絡，討論所欲購
        買之化學藥品「BASF」（巴斯夫）之外觀、重量及數量
        ，其談論之內容略為：
        阿重：……我跟你講啦！他那個一袋應該是廿五啦！
        雷仔：是廿五還是十？
        阿重：廿五啦！那現在就是我朋友要一起上去嗎！上去
              就要處理了嗎！、阿重：喂！「雷仔」，就照先
              前講的那樣好了。因為我有跟老大通電話了啦！
              老大說那個也要先給人家看行不行用啦！所以就
              照先前這樣就好了！
        ……
        阿重：人家說那個有一個三角形標誌，在那個箱子還是
              袋子外面。
        雷仔：三角形的標誌喔！我問他一下看看。
        阿重：那個有一個三角形的嗎！是以廿五為基礎的嗎！
        雷仔：可是我看那好像是桶子的呢！
        阿重：是！是！但是那個外觀上有一個三角形的嗎！
        ……
        雷仔：我跟你講那個「BASF」啦！他的廠牌是那個德國
              「巴斯夫」啦！
        阿重：「巴斯夫」喔！
        雷仔：嗯！「BASF」！
        阿重：因為我帶我朋友上去，那個人家說要整個的，那
              你看看那個有沒有法度！
        雷仔：你說整個的喔！那我要跟他講，那晚點他會跟我
              們碰面。
        阿重：好！那先碰面，因為人家一趟路上來，那人家也
              會擔心有沒有亂加什麼東西嗎！是因為人家說為
              什麼要廿五，是因為人家說那是整個原裝的嗎！
        雷仔：不是！那是整桶的。
        阿重：對！就一桶廿五嗎！
        雷仔：沒有錯！一桶是廿五公斤。那他是說那個之前訂
              的那十個有沒有！
        阿重：還是說明天再那個也可以，那今天先碰個頭。很
              多那個電話講不方便嗎！
        雷仔：好！兄仔！我懂你的意思了。那我們晚點碰面好
              了。
        阿重：因為他們對這個很清楚嗎！不然他們為什麼要廿
              五，一定有他們的原因存在嗎！
        （詳細內容見同上第8882號卷第82至85頁）。
      4.94年5月20日0時58分許，被告乙○○以0000000000號行
        動電話撥打雷仔0000000000號行動電話，二人談話內容
        ：
        阿重：喂！
        雷仔：喂！兄仔，那個可以啦！
        阿重：現在就是說人家…現在我在說服我朋友嗎！那個
              原來的「十件」的有沒有！我說服我朋友先拿嘛
              ！因為他也是不太確定啦！那他要處理下去才會
              知道嘛！
        （見同上第8882號卷第79頁）。
      5.94年5月20日11時42 分許，被告乙○○以0000000000號
        行動電話撥打被告丙○○0000000000號行動電話，二人
        談話內容：
        阿重：喂！阿利，你那個「宮」後面的那個門幫我開一
              下啦！
        （基地台位置：台北縣新店市○○路○段251號8 樓，見
          同上第8882號卷第74頁）
      6.94年5月20日14時12 分許，被告乙○○以0000000000號
        行動電話撥打某男0000000000號行動電話，二人談話內
        容：
        阿重：喂！他都沒有開機嗎！
        某男：對啊！沒有開機呢！還是…
        阿重：那「小威」呢！你有沒有「小威」的電話？
        某男：我找找看應該有！
        阿重：你問他那些「東西」在哪裡啦！我要載「東西」
              啦！」
        （基地台位置：臺北縣淡水鎮○○路○段341號，見同上
          第8882號卷第74頁）
      7.94年5月20日14時13 分許，被告乙○○以0000000000號
        行動電話撥打林國清0000000000號行動電話，二人談話
        內容：
        阿重：喂！大仔，我在小羅這邊，叫他叫了一個小時都
              叫不開啦！…
        林國清：手機都沒開喔！
        阿重：叫了一個小時，從窗戶叫也叫不起來。
        林國清：那也是要叫他，不然那個要怎麼拿。
        阿重：對啊！那…那個要晚一點呢！差不多下午四點呢
              ！
        林國清：誰？那個「雷仔」喔！」
        （基地台位置：臺北縣淡水鎮○○路○段341號，見同上
          第8882號卷第75頁）
      8.94年5月20日18時54 分許，被告乙○○以0000000000號
        行動電話撥打林國清0000000000號行動電話，二人談話
        內容：
        阿重：喂！大仔，那個他要到了呢！
        林國清：誰要到了？
        阿重：「雷仔」啊！
        林國清：喔！那「矮的」到了嗎？
        阿重：「矮的」他早就拿過來了。
        林國清：那你過來到哪裡？
        阿重：沒有！我叫他過來我這邊啊！我沒有車子。
        林國清：喔！過去你那邊喔！那「矮的」在你那邊嗎？
        阿重：沒有！他說去台北一下，晚一點再過來。
        林國清：好！那我過去你那邊好！」
        （基地台位置：臺北縣新店市○○路○段251號8樓，見
          同上第8882號卷第77頁）
      9.94年5月20日19時41 分許，被告乙○○以0000000000號
        行動電話撥打林國清0000000000號行動電話，二人談話
        內容：
        阿重：喂！
        林國清：喂！我要到了，我馬上就到了。
        阿重：喔！好！
        （基地台位置：臺北縣新店市○○路○段251號8 樓，見
          同上第8882號卷第77頁）
      10.94年5月20日21時25 分許，被告乙○○以0000000000號
        行動電話撥打被告丙○○0000000000號行動電話，二人
        談話內容：
        阿重：喂！「阿利」喔！
        丙○○：嗯！
        阿重：那個「貨櫃」幫我開一下啦！
        丙○○：喔！好！
        阿重：那你再過來廟這邊幫我開一下。
        丙○○：喔！好！
        阿重：我要牽「電」啦！
        丙○○：喔！好！
        （基地台位置：臺北縣新店市○○路○段251號8樓，見
          同上第8882號卷第78頁）
      11.94年5 月20日23時36分許，被告戊○○以0000000000號
        行動電話撥打被告甲○○0000000000號行動電話，二人
        談話內容：（戊○○以「小羅」稱之，甲○○以「小威
        」稱之）
        小羅：喂！你等一下過去我那邊，那個「阿重」會過去
              ，老大也會過去。
        小威：喔！好！
        小羅：那你讓「阿重」會先到，你到的時候你再打電話
              給我，我才會到。
        小威：你在外面啊？
        小羅：對！「阿重」應該會先到。
        小威：好！
        （見同上第8882號卷第71頁）。
      12.94年5月21日0時11分許，被告乙○○以0000000000號行
        動電話撥打林國清0000000000號行動電話，二人談話內
        容：
        阿重：喂！「大仔」你要過來了嗎？
        林國清：嗯！我要過去了。
        （基地台位置：臺北縣淡水鎮○○路○段341號，見同上
          第8882號卷第78頁）。
      13.94年5月21日2時48分許，「雷仔」傳簡訊至被告乙○○
        0000000000號行動電話時，被告乙○○之基地台位置已
        在臺北縣新店市○○路○段251號8 樓（見同上第8882號
        卷第78頁）。
      14.94年5月21日3時59分許，被告戊○○以0000000000號行
        動電話傳簡訊至甲○○0000000000號行動電話時，被告
        甲○○之基地台位置在臺北縣新店市○○路○段251號 8
        樓（見同上第8882號卷第71頁）。
      15.94年5月21日4時許，被告戊○○以0000000000號行動電
        話傳簡訊至甲○○0000000000號行動電話時，要甲○○
        將「矮仔」（按即鍾志文）的地址傳給他，被告甲○○
        之基地台位置仍在臺北縣新店市○○路○段251號8樓（
        見同上第8882號卷第71頁）。
      16.94年5月21日6時25分許，被告甲○○以0000000000號行
        動電話撥打林國清0000000000號行動電話，二人談話內
        容：
        小威：喂！老大！你拿給我這個號碼是不是之前我舅舅
              拿給你那支？
        林國清：對啊！就是那支0916的啊！
        小威：喔！我知道了。
        林國清：那個電話簿裡面有我的電話，有「阿重」的，
                有「小羅」的，也有「阿文」的。
        小威：喔！對！我知道了！」
        （被告甲○○之基地台位置已在臺北縣蘆洲市○○路，
          見同上第8882號卷第78頁）。
      17.94年5月21日21時39分許，被告甲○○的女友以0000000
        000 號行動電話撥打甲○○所使用之0000000000號行動
        電話，談話內容略為：
        女友：你嚇我一跳，你剛剛電話打不通…
        小威：我現在好像變要過去了啦！（閩南語發音）
        女友：去哪裡？
        小威：我不知道！應該昨天那裡吧！
        女友：有通知你了嗎？
        小威：對啊！叫我舅舅（指被告戊○○）打給我。
        女友：嗯！
        小威：對啊！因為他們不知道我在這邊啊！
        女友：嗯！
        小威：不是「國清」哥打來的，是「阿重」打來的。對
              啊！
        女友：那你打過去了嗎？
        小威：還沒啦！我現在要先打給「國清」哥啊！
        女友：是喔！
        小威：嗯！先看看是什麼情形啊！
        女友：是喔！
        小威：因為他昨天叫我等他電話。
        女友：那你還是一樣沒穿「長袖」的啊？
        小威：沒有！這一次沒--「第二次」沒關係（按指第二
              階段），這一次沒關係，第一次而已--
        女友：反正你要過去會經過我們家嗎！
        小威：我先了解一下看情況怎麼樣，到時候我會先跟你
              講一下。
        （見原審卷(三)第197、198頁）。
      18.94年5月21日21時43分許，被告乙○○以0000000000號
        行動電話撥打被告林國清0000000000號行動電話，二人
        談話內容：
        阿重：喂！
        林國清：喂！叫他上來，叫「矮仔」上來了啦！
        阿重：他說下去他那邊弄呢！
        林國清：沒有啦！上來啦！
        阿重：叫他上來喔！
        林國清：嗯！他說秤八點八啦！他說秤起來八點八啦！
        阿重：啊？
        林國清：叫他上來啦！叫他上來啦！哪有可給讓他去他
                那邊用啦！
        阿重：好啦！好啦！
        （乙○○之基地台位置：臺北縣新店市○○路○段251號
          8樓，見同上第8882號卷第70頁）。
      19.94年5 月21日21時49分許，被告甲○○以0000000000號
        行動電話撥打其女友0000000000號行動電話，二人談話
        內容：
        小威：喂！打給我了。
        女友：然後呢？
        小威：對！現在要過去了。
        女友：那你進去要多久啊？
        小威：不知道啊！
        女友：是喔！那你要不要回來換「長袖」的？
        小威：應該是不用啦！
        女友：換一下比較好吧！
        小威：因為「第二步驟」是不會…不會像昨天這樣化啦
              ！是比較不會了啦！
        女友：那你要不要換個「長袖」比較安全？
        小威：啊？
        女友：真的不用嗎？…那你順便吃藥好了。
        （見原審卷(三)第198頁）。
      20.94年5月22日4時26分許，被告乙○○以0000000000號行
        動電話撥打丙○○0000000000號行動電話，乙○○要接
        電話的「澤宏」向二哥拿眼藥水到後面給他時，被告乙○○的基地台位置在臺北縣新店市○○路○段251號8 樓
        （見同上第8882號卷第69頁）。
      94年5月22日4時42分許，被告戊○○以0000000000號行
        動電話撥給被告甲○○0000000000號行動電話，談話內
        容略為：
        小威：你那裡有沒有試紙？
        小羅：有啊！我這裡有啊！
        小威：這樣！我們這邊忘了拿，那你要不要過來？
        小羅：這麼遠要我騎車過去。
        小威：還是我過去載你好了，我現在去再過來這樣…還
              是‧那個「重哥」跟你講啦！
        （被告乙○○接過甲○○之電話後）
        阿重：喂！你在搞什麼啊！幹！找都找不到人，手機也
              不開機，人家要工作了你還在找不到人，你他媽
              是怎樣啦！
        小羅：啊！我是被放一邊的人啦！我…
        阿重：你他媽的我聽不下去了啦！什麼被淘汰啦！被什
              麼啦！你在講什麼--我們在這邊忙得要死，你就
              裝做沒事的樣子。你不曉得我們要開始工作，你
              不知道我們現在在做什麼嗎？
        小羅：知道啊！
        阿重：知道你還講那什麼話，手機也不開，也找不到人
              ，你他媽的！我不跟你講了啦！
        （見原審卷(三)第115頁公文封內之通訊監察作業報告書
          ）
      94年5月22日4時52分許，被告甲○○以0000000000號行
        動電話撥給被告戊○○0000000000號行動電話，談話內
        容略為：
        小威：喂！你要不要拿試紙過來？
        小羅：我怎麼過去？
        小威：我去載你，還是你坐車來？
        小羅：坐車！計程車要很多錢，好幾百還是一千。
        小威：嗯！八百啦！他們說八百！
        小羅：那我…
        小威：他們說叫你坐計程車拿過來啦！這樣老大就不用
              去竹南跟阿文拿了啦！
        小羅：好啦！我坐車過去。
        （見同前第115頁公文封內之通訊監察作業報告書，被
          告甲○○之基地台位置：臺北縣新店市○○路○段251
          號8樓）。
      94年5月22日6時50分許，被告甲○○的女友以00000000
        00號行動電話撥打被告甲○○0000000000號行動電話，
        二人談話內容：
        女友：喂！還在那邊工作喔！
        小威：對啦！快弄好了。
        女友：怎麼那麼久，這次怎麼那麼久啦！
        小威：好啦！弄好就要回去了啦！
        女友：嗯！
        （見同前第115 頁公文封內之通訊監察作業報告書，宋
          子威之基地台位置：臺北縣新店市○○路○段251號 8
          樓）。
      94年5 月22日7時8分許，被告戊○○以0000000000號行
        動電話撥打被告丁○○0000000000號行動電話，二人談
        話內容：
        小羅：喂！「豪哥」麻煩幫我吹幾個「汽球」。
        丁○○：不是要拿錫箔紙嗎？
        小羅：叫二哥過去了啊！
        丁○○：我現在在萊爾富啊！「吉利」不是說要買！
        小羅：喔！要用錫箔紙喔！好！你哥要的，你送去給你
              哥。
        丁○○：我剛剛打給他都沒有接啊！
        小羅：他們都在忙啦！你拿過去啦！
        丁○○：我不知道在哪裡啊？
        小羅：你都不知道在哪裡喔！
        丁○○：我不知道他們在哪裡啊！
        小羅：就是那個--那個「養狗」那個…
        丁○○：我哥他不准我過去啊！
        （見同上第8882號卷第68頁）。
      94年5月22日8時7分許，被告甲○○的女友以000000000
        0 號行動電話撥打被告甲○○0000000000號行動電話，
        二人談話內容：
        女友：你要回來了沒有？
        小威：要啦！都快弄好了。
        女友：那快回來喔！
        小威：我們等一下會去舅舅那邊，東西放好，就會回去
              了啦！
        女友：好啦！
        （見同前第115 頁公文封內之通訊監察作業報告書，宋
          子威之基地台位置：臺北縣新店市○○路○段251號 8
          樓）。
      94年5 月23日14時28分許，被告乙○○以0000000000號
        行動電話撥打被告丁○○0000000000號行動電話，二人
        談話內容：
        阿重：喂！「家豪」，你等一下叫「阿利」去下面把那
              個門打開，然後把玻璃瓶那個還有瓷做的那個有
              沒有。
        丁○○：嗯！
        阿重：把它藏在外面那裡，藏在外面菜園那邊，那樓上
              那裡…那個另外那一間你就弄東西把「傢俬頭」
              都堆成一堆這樣！
        丁○○：嗯！
        阿重：那剩下樓下石頭屋那裡放一些那個藥水那個沒關
              係啦！把玻璃瓶那個拿走就好啦！
        丁○○：嗯！
        阿重：不是有一個藍色垃圾桶嗎！
        丁○○：嗯！對！
        阿重：把他拿去外面放嗎！
        丁○○：嗯！
        阿重：那還有一個白色的瓷的那個放在一起藏在外面那
              裡啦！
        丁○○：喔！
        阿重：那上面那裡不是有一個像會搖的東西，那個上面
              給它堆一點東西。
        丁○○：喔！不要讓人家看到在幹什麼就對了。
        阿重：對！對！那你叫「阿利」東西收一下，「小羅」
              那邊好像有事情的樣子。
        丁○○：好！好！
        （見同上第8882號卷第36頁）。
      94年5月23日14時30分許，被告乙○○以0000000000號
        行動電話撥打被告丁○○0000000000號行動電話，二人
        談話內容：
        阿重：還有你上去我房間，那個上次我叫你放的那個…
        丁○○：不用啦！不用啦！
        阿重：怎樣？你說怎樣？
        丁○○：沒有！人家來了。
        阿重：誰來？
        丁○○：調查局啊！
        （見同上第8882號卷第37頁）。
      94年5月23日15時22分許，被告丙○○以0000000000號
        行動電話撥打被告乙○○0000000000號行動電話，二人
        談話內容：
        丙○○：喂！「阿重」這裡衝了啦！土地公廟也都衝了
                。
        阿重：那廟那邊有沒有？
        丙○○：都衝了啦！「桶子」都拿到了。
        阿重：啊！
        丙○○：搜到「桶子」了啊！
        阿重：啊！
        丙○○：那個石頭屋也都搜了。
        阿重：也沒什麼啊！
        丙○○：就什麼都拿了啊！
        阿重：那他要找誰？
        丙○○：不知道啊！調查局來的。
        阿重：那「小羅」就被人家抓走了啊！
        丙○○：幹！怎麼知道會這樣！你都不要回來，不要回
                來！
        阿重：好！應該是「小羅」那邊出事情啦！這樣你聽有
              嗎？
        丙○○：幹！那帶來這邊呢！
        阿重：沒關係！那他也知道那「小羅」有來過這裡而已
              ，剛剛「小羅」他女朋友打來，說「小羅」被抓
              走了。
        丙○○：喔！好啦！看怎樣我打給你啦！」
        （見同上第8882號卷第32、33頁，乙○○之基地台位置
          ：臺北縣復興路2段172號4樓）。
      94年5 月23日15時43分許，被告丙○○以0000000000號
        行動電話撥打被告乙○○0000000000號行動電話，二人
        談話內容：
        丙○○：現在「家豪」說叫我去那邊說明啦！
        阿重：啊？
        丙○○：叫我到案說明啦！
        阿重：叫誰？
        丙○○：叫我！
        阿重：叫你到案說明，要說明什麼？
        丙○○：說什麼也有我的名字啦！
        阿重：啊那隨便講一講的啦！
        丙○○：不要過去喔！
        阿重：現在「家豪」呢？
        丙○○：「家豪」現在在土地公廟啊！
        阿重：那現在要說明，你就說明這是之前有那個「小羅
              」來這裡就好了啊！
        丙○○：嗯！
        阿重：就說他是過來要跟我們借地方的啊！
        丙○○：嗯！嗯！好！
        …
        丙○○：他說你製造啦！
        阿重：誰製造？什麼我製造！你就這樣講就好了。
        丙○○：好！好！
        阿重：說「小羅」有帶朋友來啊！那事實上也是這樣啊
              ！
        丙○○：好啊！好啊！
        阿重：你說他帶朋友來借地方，那我們就借他啊！
        丙○○：好！
        （見同上第8882號卷第33、34頁，乙○○之基地台位置
          ：臺北縣中和市○○路570號5樓）。
      94年5 月23日16時15分許，被告乙○○以公用電話撥打
        被告丙○○0000000000號行動電話，二人談話內容：
        阿重：喂！我跟你講啦！你就說那個「小羅」他朋友有
              沒有？那個開一台銀色賓士叫「矮仔文」就好了
              。
        丙○○：好！
        阿重：跟「家豪」這樣講就好了。
        丙○○：好！嗯！
        阿重：你就說「小羅」他朋友啦！
        丙○○：好！
        阿重：開一台銀色賓士啦！
        丙○○：好！
        阿重：如問我，你就說我去下港就好了。
        丙○○：好！
        阿重：啊！那個什麼…好啦！就這樣啦！
        丙○○：嗯！
        （見同上第8882號卷第35頁）。
    (四)依上揭編號1.、2.、3.、4.之通訊監察作業報告表之內容
      ，可知被告乙○○自94年5月17 日起即開始洽談購買製造
      安非他命原料，且其係自高雄縣湖內鄉北上，於編號5.所
      示之時間（5月20日11時42 分許）已回到新店市「安和宮
      」。又依編號6.、7.、8.之通訊監察作業報告表：「阿重
      ：喂！大仔，我在小羅這邊，叫他叫了一個小時都叫不開
      啦！……林國清：手機都沒開喔！阿重：叫了一個小時，
      從窗戶叫也叫不起來。」，可知被告乙○○曾於5月20 日
      下午前往臺北縣淡水鎮被告戊○○的住處欲拿取物品（按
      係製造甲基安非他命之器具、原料），但因叫不醒戊○○
      後又返回新店市安和宮。再依編號8.、9.、10.之通訊監察
      作業報告表，可知鍾志文確實已於5月20日18時54 分前即
      將製造甲基安非他命之工具、原料送至新店市「安和宮」
      ，且林國清於同晚7時41 分也前往新店市「安和宮」，同
      晚9時25 分許被告乙○○已開始要著手牽電線。次依編號
      11.、12.、13.、14.、15.之通訊監察作業報告表所示，被告甲○○於5月20日晚上11時36 分許，依戊○○之指示前去前
      揭戊○○淡水住處，被告乙○○則於同晚11時36分後至21
      日0時11分許間，前往前揭淡水鎮戊○○住處，後於21日2
      時48分許則已回到新店市安和宮，且被告甲○○亦到了「
      安和宮」鐵皮屋，惟被告戊○○並未一起前往「安和宮」
      鐵皮屋；又依編號16.通訊監察作業報告表所示，可知林國
      清於該時段亦在「安和宮」，並將一支行動電話交給被告
      甲○○，再參以編號17.、19.之通訊監察作業報告表，可知
      林國清交付行動電話予被告甲○○之目的是為了供彼此聯
      絡之用。另依編號18.通訊監察作業報告表，可知5月21 日
      晚上9時43 分許被告乙○○仍在「安和宮」附近，林國清
      要被告乙○○聯絡鍾志文北上，並表示不可能讓鍾志文在
      竹南鎮弄（應指製造甲基安非他命）。而依編號17.、19.之
      通訊監察作業報告表，可知被告甲○○於5月21日晚上9時
      39分許前，即經乙○○透過戊○○告知需要過去工作，後
      經乙○○通知待會即要工作（指製造甲基安非他命），被
      告甲○○即於21日晚上9時49 分許打電話告知其女友「現
      在要過去了！」，再參以編號、之通訊監察作業報告
      表內容及通話之基地台位置，可知於5月22日凌晨4時52分
      以前，僅被告甲○○與乙○○、林國清在「安和宮」鐵皮
      屋從事甲基安非他命第二階段之製造工作，被告戊○○尚
      未前去「安和宮」鐵皮屋。
    (五)綜合編號14.至之通訊監察作業報告表內容，可知被告甲○○於5月21 日凌晨即曾與乙○○前往「安和宮」，並與
      林國清、鍾志文等人於鐵皮屋從事甲基安非他命第一階段
      製造工作，否則被告甲○○不可能於21日晚上，在其女友
      於電話中要求其穿長袖時，先後提到「【第二次】沒關係
      ，這一次沒關係」、「因為【第二步驟】是不會…不會像
      昨天這樣化啦！是比較不會了啦！」；又依前揭法務部調
      查局鑑驗通知書所示，上揭二地所查扣如鑑驗通知書所載
      之物品均符合製造甲基安非他命鹵化、氫化及純化反應中
      所需之各項設備與原料，且於淡水鎮下圭柔山56巷3 號被
      告戊○○住處查獲之扣案甲基安非他命又屬經第三階段低
      溫結晶純化過程之結晶產物（一般甲基安非他命之製造流
      程略分為：前段【鹵化反應步驟】--前段原料經溶劑浸溶
      後，再加某化學藥劑經電動攪拌器【搖台】攪拌，再經溶
      洗過濾，製成氯假麻黃素；中段【氫化反應階段】--氯假
      麻黃素加入催化劑及緩衝液後，置於壓力攪拌桶內，通入
      氫氣進行氫化反應，將氯假麻黃素轉化成甲基安非他命，
      俟反應完成後再經側孔燒瓶過濾，即製成含甲基安非他命
      成分之滷水【即俗稱之黑水】，此階段產物尚無法供人體
      直接施用；後段【純化結晶步驟】--甲基安非他命滷水經
      熬煮，再加入食鹽後，置於冰箱或冷藏櫃低溫冷藏，甲基
      安非他命結晶會漸漸形成，將生成之結晶物簡單予以脫水
      風乾，即可得高純度之甲基安非他命結晶。為免有心人士
      模仿製造，詳細流程見原審卷(三)第9、10 頁法務部調查局
      函），證人即被告戊○○於原審94年11月29日審理時經具
      結後亦證稱：「我去送試紙時有聞到味道很臭……打開門
      就聞到」（見原審卷第210、212頁），可見被告甲○○所
      談及之「【第二步驟】是不會…不會像昨天這樣化啦」等
      語，係有關其進行之製造甲基安非他命之流程，而此與之
      後所查獲之甲基安非他命等扣押物品又相吻合，足以採信
      。被告甲○○所舉證人己○○於本院證稱：「（為何跟甲○○談話中有提到「第一次」與「第二次」等語？）因為
      外用有分兩瓶藥，一瓶含類固醇、一瓶不含類固醇單純治
      療跟止癢，醫生當時有交代第一瓶塗抹如果皮膚有改善就
      要停止，因為它會有副作用會導致皮膚會變薄，皮膚變薄
      以後更會感染，接著塗第二瓶止癢不含類固醇但還是有治
      療效果。」等語（見本院96年1月3日審判程序筆錄），顯
      與上開編號19.通訊監察作業報告表所記載之內容真意不符
      ，應不足採。再依編號、通訊監察作業報告表內容，
      核對原審於94年12月20日勘驗戊○○淡水住處之搜索現場
      錄影光碟內容（見原審卷(二)第13、14頁），可知被告甲○○、戊○○確實將其等在新店市「安和宮」鐵皮屋所製造
      之含甲基安非他命成分之黑水及製造甲基安非他命的化學
      原料運回淡水鎮被告戊○○的住處，再由被告戊○○利用
      不鏽鋼鍋熬煮黑水（加入食鹽），後於同日11時5 分許，
      戊○○將煮好之液態甲基安非他命倒入二盒塑膠盒，放入
      其所有之冰箱冷凍庫，將裝有液態甲基安非他命之塑膠盒
      、塑膠碗放入冰箱之冷藏室內，被告戊○○並在上層冰箱
      門外貼上寫有「請勿開啟5/22，1105入」字樣之白色紙條
      ，在冰箱側邊貼上透明膠帶，並寫著「羅Ｘ」。
    (六)又依上揭編號之通訊監察作業報告表內容，可知鍾志文
      於94年5月22 日凌晨許，當被告乙○○、甲○○與林國清
      等人在「安和宮」鐵皮屋進行甲基安非他命第二階段製造
      工作時不在場，否則被告甲○○並不需要說：如被告戊○○將試紙送至新店市「安和宮」，林國清就不需要到竹南
      向「阿文」（指鍾志文）拿！再被告戊○○送酸鹼試紙到
      「安和宮」前，以行動電話撥打共同被告丙○○之行動電
      話時，接電話之「澤宏」稱「二哥」（即被告丙○○）在
      睡覺，因而可知，於94年5月22 日凌晨，在「安和宮」鐵
      皮屋製造甲基安非他命之人應僅有林國清、乙○○、甲○○及後來前去送酸鹼試紙之戊○○無誤。是被告戊○○、
      乙○○、甲○○三人與林國清、鍾志文共同於上揭時地製
      造甲基安非他命之犯行已事證明確，堪以認定。
    (七)被告乙○○、戊○○雖均辯稱扣案之物品均為鍾志文所寄
      放，被告乙○○並辯稱：當時我人在南部云云。然依上揭
      通訊監察報告表內容所示，被告乙○○於94年5 月18至23
      日之通訊基地台位置均在北部地區，且如上所述，鍾志文
      雖曾將製造甲基安非他命的工具、原料運送至新店「安和
      宮」鐵皮屋，然被告乙○○於20日晚上亦曾前往戊○○淡
      水住處搬運製造甲基安非他命的工具、原料回「安和宮」
      鐵皮屋，被告乙○○、甲○○與林國清於94年5月21 日凌
      晨及21日深夜至翌日（22日）8 時許，均在「安和宮」鐵
      皮屋從事甲基安非他命之製造工作，被告戊○○則於22日
      凌晨5時52 分許，搭乘計程車將酸鹼試紙送至「安和宮」
      鐵皮屋，足見被告乙○○、戊○○二人均有參與本件甲基
      安非他命製造；況依編號至之通訊監察作業報告表內
      容，被告乙○○在知悉被告戊○○、甲○○在淡水被查獲
      ，不但先聯絡其弟弟丁○○要其叫丙○○將「安和宮」鐵
      皮屋及附近養狗的地方所放之搖台等物品（即扣案之製造
      甲基安非他命工具）收一收，並在與丙○○通電話中，教
      丙○○如何回答調查局人員詢問有關扣案東西為何人所有
      ，及其人在何處，其有畏罪而教唆其胞弟湮滅證據及虛偽
      陳述之行為甚明，其所辯顯與事實不符，其與戊○○之辯
      解顯均為事後卸責之詞，不足採信。
    (八)又被告甲○○雖辯稱：我在搜索當時不是僅手部有過敏而
      已，身體其他地方也有云云，然查原審於94年12月20日當
      庭勘驗戊○○淡水住處之搜索現場錄影光碟時，確實見到
      被告甲○○前手臂有紅疹，當時被告甲○○還告知調查員
      ：「二手都有疹子，身體沒有」（見原審卷(二)第13頁），
      此核與上揭94年度偵字第8882號卷第31頁指紋卡片所貼之
      被告甲○○照片（係查獲後於臺北縣調查站所拍攝），被
      告甲○○雙手前手臂下方確實有紅疹（腫）之過敏現象，
      其臉部及頸部則未見有此現象之情形相符，且證人吳東原
      於原審94年度聲羈字第139號案件，94年5月24日訊問時亦
      結證稱：甲○○本身有酸中毒的現象，酸中毒會起疹子等
      語（見該卷第12頁）；再比對上揭編號17.、19.之通訊監察
      作業報告表內容，已可確定被告甲○○雙手前臂之紅疹確
      實係在製造甲基安非他命之第一階段過程中，因接觸到化
      學藥品在鹵化過程所產生之氣體而致之過敏現象無誤，而
      被告甲○○所舉證人己○○於本院證稱：甲○○身體狀況
      容易皮膚過敏，抵抗力較弱，還有呼吸道過敏，全身性的
      皮膚病，很容易復發。94年4、5月時甲○○去看皮膚科醫
      生，那時全身性濕疹、紅腫、搔癢，醫師說過敏原因很多
      種，有上百種，有可能空氣污染、季節變化、陽光、細菌
      、飲食，都可能引起過敏等語（參見本院96年1月3日審判
      程序筆錄），及本院依其聲請向雙林皮膚科診所函調之甲○○診療紀錄單記載甲○○在該診所診療之過程，及其所
      提之診斷證明書，均難認被告與因接觸到化學藥品在鹵化
      過程所產生之氣體而致之過敏現象無關，故證人己○○之
      證詞及雙林皮膚科診所之診療紀錄單、診斷證明書，均不
      能據為被告有利之證據，被告所辯顯係卸責之詞，均不足
      採信。
    (九)雖被告戊○○之辯護人為被告辯護稱：查獲之黑色滷水及
      結晶係屬氫化過程中之滷水及氫化後尚未純化前之初晶，
      應尚未完成甲基安非他命之製造，應為未遂云云，被告乙○○辯稱：扣案之甲基安非他命均尚未完成，將那些有結
      晶物之黑水放在常溫下，仍會全部變成黑水云云，其辯護
      人亦主張甲基安非他命尚未完成云云。然依上揭法務部調
      查局鑑驗通知書所載，自被告戊○○住處之冰箱內所查獲
      之塑膠盒、塑膠碗裝物品均含甲基安非他命成分，且原審
      於94年12月20日當庭勘驗上揭戊○○淡水住處之搜索現場
      錄影光碟，亦見到該些塑膠盒、塑膠碗內確實均有「結晶
      物」（勘驗結果內容略為：約從3時23 分起，調查員將塑
      膠盒裝黑色半結晶物品倒入白色塑膠桶，後將冰箱下層藍
      色塑膠盒裝之黑水倒入白色塑膠大桶，倒完黑水後，可見
      藍色塑膠盒內有灰白色之結晶物品，之後繼續將白色塑膠
      盒之黑水倒入大的白色塑膠桶，白色塑膠盒於黑水倒完後
      ，底部亦有灰白色結晶物品，之後再將一透明小方塑膠盒
      之黑水倒入同一白色塑膠桶內，塑膠盒底部也有結晶；再
      將一圓形塑膠碗【類似泡麵碗大小】之黑水倒入同一白色
      塑膠桶，倒完黑水碗內亦有結晶物品，見原審卷(二)第14頁
      ），且原審於95年4月14 日前往臺北縣深坑鄉大型贓物庫
      勘驗扣案物品，在扣案之冰箱內（冰箱未插電源）取出二
      盒綠色塑膠盒，其內確實仍有結晶物（見原審卷(二)第 274
      至278 頁），足見被告乙○○所辯那些有結晶物之黑水放
      在常溫下，仍會全部變成黑水云云，顯與事實不符，不足
      採信。又依上述一般甲基安非他命之製造流程可知，將甲
      基安非他命滷水經熬煮，再加入食鹽後，置於冰箱或冷藏
      櫃低溫冷藏結晶，係屬於製造後段之工作，於甲基安非他
      命形成結晶體即屬製造完成，至於將生成之結晶物簡單予
      以脫水風乾，僅係在將甲基安非他命之純度提高，已非屬
      製造之階段。而查被告戊○○之辯護人所提出之最高法院
      94年度台上字第4723號判決之該段論述，乃係針對第二階
      段產物「黑水」所為之論述（詳見該案原審即臺灣高等法
      院高雄分院94年度上重更(一)字第11號判決理由二實體部分
      (六)），且該判決在該段論述前亦記載「被告另辯稱：查扣
      之甲基安非他命未經純化，無法施用及販賣，應屬製造未
      遂云云。惟查扣案之附表一編號一扣押目錄24之1 所示之
      結晶一桶（淨重13750公克），及編號二扣押目錄24之2之
      結晶一包（淨重410 公克）已成結晶狀態，業據證人即查
      獲本件之調查員王偉智於本院審理時結證屬實，上開結晶
      體經檢驗結果均係甲基安非他命，業如前述，且被告亦直
      承曾試吸過等語，被告顯已製造完成而達於既遂階段無訛
      。」等語，足見甲基安非他命製造完成已否，係以是否製
      造出甲基安非他命結晶體為斷，是辯護人所辯顯屬誤解，
      不足採信。
    (十)至於證人鍾志文雖於原審95年1月10 日審理時證稱：我曾
      經將一桶20公升的桶子裝七、八分滿的黑水交給戊○○，
      那是壞掉、做不起來的，算是寄放的，也交一些零零碎碎
      的機械給戊○○，我請他來載，苗栗也有、台北也有，我
      是拜託乙○○、戊○○幫我放，是他們來載走的，放在臺
      北哪裡我不清楚，我僅去看一下就走了，我沒有在那裡做
      過安非他命，戊○○、乙○○並不知道那些東西要做什麼
      ，戊○○、甲○○、乙○○沒有參與或幫助我製造安非他
      命，我沒有告訴乙○○或是丙○○等人說我寄放的是什麼
      東西、做什麼用，也沒有教乙○○、戊○○做安非他命，
      又我沒有將黑水交給乙○○，我有去過淡水戊○○住的平
      房一次，去找戊○○，我不知道有無將黑水放進冰箱云云
      。然證人鍾志文於同日又證稱：我沒去過臺北縣淡水鎮下
      圭柔山56巷3 號，於法官問他：「安和宮」鐵皮屋內的那
      些東西是不是你的，跟你有沒有關係時，答稱：「時間那
      麼久了，我不知道」，法官又問他：放東西的地方，你去
      過一個地方還是二個地方時，竟答稱：「不知道」，再問
      他本案扣押物品是不是都是他的時，其又答稱：「差不多
      」，而於公設辯護人問：「在新店市安和宮附近的鐵皮屋
      查扣的製造安非他命的器材是你的嗎？」，亦答稱：「我
      不清楚」，並證稱：我在戊○○的住處，並沒有將結晶出
      的安非他命拿去冷凍，我不知道在淡水所查獲的二盒安非
      他命結晶是不是我做的，我從未做出結晶過等語，是其上
      揭之證述已無法使人相信屬實。又如上所述，證人鍾志文
      雖曾將一些製造甲基安非他命之原料及工具載送至「安和
      宮」鐵皮屋，惟被告乙○○仍有購買部份原料，且被告乙○○、戊○○、甲○○與林國清、鍾志文均有參與本件扣
      案甲基安非他命製造之工作，因而證人鍾志文所為之陳述
      ，並不足採為有利於被告乙○○、戊○○、甲○○等人認
      定之依據。
    (十一)此外，復有上揭扣案之甲基安非他命及如附表一、二所示
      之製造甲基安非他命工具、原料等可資佐證。是本件事實
      「一」部分已事證明確，被告戊○○、乙○○、甲○○三
      人此部分共同製造甲基安非他命之之犯行已堪認定，應予
      依法論科。
    (十二)被告戊○○向詹豊瑞借用扣案之汽車駕駛執照，後自行將
      該張汽車駕駛執照上之照片換貼自己照片，並在上揭時、
      地，持向執行搜索之法務部調查局調查員行使而被識破等
      事實，業經被告戊○○於調查局詢問時及原審95年8 月21
      日審理時自承在卷，且原審於94年12月20日勘驗戊○○住
      處之搜索現場錄影光碟內容時，確實見到被告戊○○於調
      查員詢問其名字時，稱：詹豊瑞，並提出扣案之汽車駕駛
      執照，有原審勘驗筆錄在卷可稽（見原審卷(二)第13頁），
      並有法務務調查局扣押筆錄、變造之汽車駕駛執照影本等
      在卷可證（見上揭偵字第8882號卷第14頁、第156至159頁
      ），且此部分業經原審認定係犯刑法第335 條之侵占罪及
      同法第216條、第212條之行使變造特種文書罪，所犯二罪
      間，有方法結果之牽連關係，而從一重侵占罪處斷，被告
      戊○○提起上訴後，又於本院準備程序中請求撤回該部分
      上訴而確定。
三、事實「二」部分：
    訊之被告乙○○固坦承於前揭時、地，經專案小組查獲上揭
    扣案之物品，及曾就扣案之甲基安非他命為加工，惟否認製
    造第二級毒品，並於原審先辯稱：我不會製造安非他命，我
    做的是第三階段，將人家做好的水拿去結晶，就是拿去冰，
    冰了後再過濾，水拿去冰了之後，就會有結晶出來，我是在
    94年6 月中去竹南向鍾志文拿了二桶黑水，回去就依鍾志文
    告訴我的煮沸製造過程弄，但到7月23 日被警查獲前，我都
    還沒有弄好云云，後辯稱：是當時我二個弟弟都被調查局帶
    回去，我叫鍾志文去承認那些東西是他的，但鍾志文一直閃
    ，這期間他透過林國清向我借了1百萬元，說好1個月要還，
    後來我要回40萬元，還差60萬元，後面他沒有錢，我本來要
    押他的車子，結果在他家看到他弄好的二桶黑水，我就拿走
    了，當時他叫我等他弄好那二桶就有錢，但我不要，我就將
    那二桶黑水帶回新營，買冰箱冰起來結晶。是鍾志文弄好了
    黑水，我才將它拿回去的，我是在竹南拿的云云，又辯稱：
    是鍾志文欠林國清100 萬元，還40萬元，還欠60萬元，本來
    要拿他的車，後來在竹南那邊，鍾志文說他那個東西弄好了
    ，隨便弄弄也有5、6公斤，我就把那個東西拿走，他教我回
    去再煮一煮就可以了，查獲當天剛好林國清要回老家，我請
    他去鶯歌幫忙買磁盤，跟林國清沒有關係云云（見原審卷(二)
    第38、39頁），經原審提示卷附之通訊監察報告書（臺灣高
    雄地方法院檢察署94年度逕搜字第9 號卷）後，被告乙○○
    始稱：「我承認有製造（甲基）安非他命，但還沒有完成，
    我承認製造未遂」，於本院審理中供稱：「我有參與新營製
    造甲基安非他命」（參見本院96年1月3日審判程序筆錄）；
    其辯護人為其辯護略稱：被告乙○○對於在高雄製造（甲基
    ）安非他命的部份業已坦承，而要認定製造（甲基）安非他
    命既遂，應經氫化、純化階段，至少要達到能夠吸食的地步
    ，因此即使有初胚出現，只要還沒有淨化成白色結晶體，均
    非既遂，而本件高雄查獲到的成品僅為鹵水，應成立未遂犯
    云云。
四、經查：
    (一)本件係法務部調查局南部機動組於94年5月23 日查獲被告
      戊○○、甲○○等人後，為繼續追查被告乙○○及林國清
      、鍾志文等人製造甲基安非他命之犯行，而陸續向臺灣高
      雄地方法院檢察署檢察官聲請核發通訊監察書，經檢察官
      核發通訊監察書後而開始監聽被告乙○○與鍾志文、林國
      清等人之行動電話，於94年7月21 日經監聽電話內容得知
      被告乙○○、鍾志文等人已完成甲基安非他命之結晶，且
      被告乙○○找林國清南下臺南縣新營市土庫71之7 號後面
      果園之貨櫃屋，查看所製造之毒品結晶情形後，即馬上於
      22日向承辦之臺灣高雄地方法院檢察署專案檢察官李怡增
      報告，經檢察官以電話指揮專案小組（由法務部調查局南
      部機動工作組【以下簡稱「調查局南機組」】與臺南縣警
      察局、海巡署澎湖查緝隊、高雄小港分局共同組成）人員
      於同日中午12時，前往臺南縣新營市土庫71之7 號及後果
      園貨櫃屋逕行搜索，當場逮捕被告乙○○及林國清、丁○○、張佩珊與呂俊璋（林國清、丁○○、張佩珊三人均業
      經臺灣高雄地方法院檢察署檢察官以94年度偵字第16624
      號不起訴處分確定），並於新營市土庫71之7 號及後果園
      貨櫃屋內扣得如附表四所示之甲基安非他命成品、液態安
      非他命、冰箱、氫氣瓶、脫水機、瓦斯桶、瓦斯爐、丙酮
      、真空馬達、中和劑、鹽酸、蘇打、試紙、活性碳、食鹽
      、濾紙、白報紙、量杯、漏斗、鋼鍋、塑膠皿、磅秤、電
      風扇、可樂瓶搖台、防毒面具、硫酸鋇、化學藥品、水桶
      、夾鏈袋等物。隨後專案小組又兵分二路前往高雄縣湖內
      鄉○○路105巷4弄1號9樓之2 、高雄縣湖內鄉○○路新瑞
      都休閒購物中心，於同日下午1時20分、30 分許，經取得
      在場人王雅薇、余根興之同意後執行搜索，於高雄縣湖內
      鄉○○路105巷4弄1號9樓之2 查扣如附表五所示之吸食器
      、濾紙、安非他命、打火機、安非他命分裝袋、記事本、
      支票、疑似黑水等物，於高雄縣湖內鄉○○路新瑞都休閒
      購物中心查扣如附表六所示之化學藥劑、化學藥劑、化學
      藥劑（與本案製造甲基安非他命無關）；而留於臺南縣新
      營市土庫71之7號處理之專案人員，於同日下午3時許，在
      張佩珊之手提包內查扣如附表七所示之手機、海洛因、安
      非他命、安非他命吸食器玻璃球等物（均與本案製造甲基
      安非他命無關），於丁○○所駕駛前去欲載被告乙○○返
      回臺北之車牌號碼8602-OK 號自小客車內查扣如附表八所
      示之真空馬達、活性碳、食鹽、檸檬酸鈉、濾瓶、安非他
      命、手機、無線電、筆記本等物，此有上揭臺灣高雄地方
      法院檢察署檢察官核發之通訊監察書及附件電話號碼明細
      、法務部調查局搜索扣押筆錄、扣押物品目錄表、現場照
      片、扣押物品照片等在卷可稽（見臺灣高雄地方法院檢察
      署94年度偵字第16624號卷第58至88頁、原審卷(三)第55至6
      5頁）。
    (二)上揭於新營市土庫71之7號及後果園貨櫃屋及車牌號碼860
      2-OK號自小客車內所查扣之物品，經檢察官指揮調查局南
      機組送法務部調查局鑑定，鑑定結果：1.送驗乙○○等所
      有扣押物編號1（執行地點：臺南縣新營市土庫71之7號及
      後果園貨櫃屋）暨編號6（執行地點：車輛8602-OK）等二
      件檢品，經檢驗結果均含第二級第89項毒品甲基安非他命
      成分，合計毛重約1086.5公克，淨重約1074.5公克，純質
      淨重約978.7公克；扣押物編號2、3暨4等（執行地點：臺
      南縣新營市土庫71之7 號及後果園貨櫃屋）等三件檢品，
      檢驗結果均含第二級第89項毒品甲基安非他命成分暨第四
      級毒品先趨原料藥第一項麻黃鹼成分，合計毛重約 36500
      公克，淨重約33000公克。甲基安非他命純質淨重約6359.
      5公克。檢品所含甲基安非他命定量分析如下(1)編號1：毛
      重約1000公克、淨重約990公克、純度91.08%、 純質淨重
      約901.7公克；(2)編號6：毛重約86.5公克、淨重約84.5公
      克、純度90.94%、純質淨重約77公克； (3)編號2：毛重約
      6500公克、淨重約5500公克、純度39.15%、純質淨重約21
      53.3公克； (4)編號3：毛重約11000公克、淨重約10000公
      克、純度24.30%、純質淨重約2430公克； (5)編號4：毛重
      約19000公克、淨重約17500公克、純度10.15%、純質淨重
      約1776.3公克；2.在臺南縣新營市土庫71之7 號及後果園
      貨櫃屋查扣之編號2.、3.、4.、5.、20.、、、扣押
      等物品均檢出第四級毒品先驅原料藥第一項麻黃鹼（以下
      簡稱「麻黃鹼」）、氯假麻黃鹼、第二級第89項毒品甲基
      安非他命，編號7.之扣押物品檢出麻黃鹼、甲基安非他命
      ，在車輛8602-OK號自小客車查獲之編號 5.之扣押物品檢
      出甲基安非他命，在高雄縣湖內鄉○○路新瑞都休閒購物
      中心所查扣編號1-1、1-3之扣押物品檢出麻黃鹼、氯假麻
      黃鹼，此有法務部調查局94年9月5日調科壹字第09400371
      520 號檢驗通知書及檢驗之扣押物品照片（均影本）在卷
      可稽（見原審卷(三)第66至84頁）。而調查局依據上述檢驗
      結果及勘驗臺南縣新營市土庫71之7 號及後果園貨櫃屋現
      場查獲之證物研判，該等器具設施符合甲基安非他命製造
      程序中氫化（如：氫化反應器、氫氣瓶、硫酸、硫酸鋇、
      氫氧化鈉、酸鹼試紙等）及純化（如：脫水機、不鏽鋼鍋
      、濾網、活性碳、濾紙、氯化鈉、冰箱、瓦斯爐具、瓦斯
      桶等）二階段地下製毒工廠反應所需，亦有上揭第000000
      00000號檢驗通知書可稽。
    (三)被告乙○○雖辯稱：我只是將自鍾志文那邊所拿的二桶黑
      水依鍾某所說，加入食鹽後放入冰箱結晶云云，然依上揭
      臺灣高雄地方法院檢察署94年度逕搜字第9 號卷第33至52
      頁之通訊監察作業報告表內容、卷附之查獲現場（即臺南
      縣新營市土庫71之7 號及後果園貨櫃屋）、扣押物品照片
      及上揭法務部調查局檢驗通知書，可知被告乙○○所在之
      果園貨櫃屋並非僅是單純從事甲基安非他命第三階段純化
      工作而已，否則即不需準備氫化反應器、氫氣瓶、硫酸、
      硫酸鋇、氫氧化鈉、酸鹼試紙等物品，是被告乙○○所辯
      顯係事後卸責之詞。又證人林國清於檢察官94年7月23 日
      訊問時證稱：「（昨日查獲之工具是何用途？）是製作毒
      品之用。我本身不會製作毒品，只負責出錢，毒品是乙○○製作的…（何時開始在查獲之貨櫃屋製作毒品？）今年
      六月初，地點乙○○找的。」等語，核與前揭卷附之通訊
      監察作業報告表內容相符，足見證人林國清所述較為可信
      ，被告乙○○確與林國清、鍾志文自94年6 月間起共同籌
      畫製造甲基安非他命甚明。
    (四)又被告乙○○辯稱：我尚未製造完成甲基安非他命云云，
      其辯護人稱：本件高雄查獲到的成品僅為滷水，應為未遂
      云云，然依原審卷(三)第58、59頁之現場照片，可知專案人
      員於94年7月22日，在臺南縣新營市土庫71之7號及後果園
      貨櫃屋所搜索查獲之物品除了滷（黑）水外，尚查獲已呈
      結晶體之甲基安非他命，且依上揭法務部調查局第000000
      00000號鑑驗通知書所載，自臺南縣新營市土庫71之7號及
      後果園貨櫃屋暨車牌號碼8602-OK 號自小客車查扣之二件
      檢品，經檢驗結果均含第二級第89項毒品甲基安非他命成
      分，而如上所述，甲基安非他命之結晶純化係屬後段之製
      程，當甲基安非他命之結晶體形成時即屬完成而為既遂，
      是被告乙○○及其辯護人所辯，均與事實不符，均不能採
      信。
    (五)此外，復有上揭扣案之甲基安非他命及如附表四、八所示
      之製造甲基安非他命工具、原料等可資佐證。是本件事實
      「二」部分已事證明確，被告乙○○與林國清、鍾志文此
      部分共同製造甲基安非他命之犯行已堪認定，應予依法論
      科。
五、按被告行為後，刑法業於94年2月2日修正公布，95年7月1日
    施行，修正後刑法第2條第1項規定：「行為後法律有變更者
    ，適用行為時之法律。但行為後之法律有利於行為人者，適
    用最有利於行為人之法律。」修正前刑法第33條第5 款規定
    ：「罰金：一元以上。」修正後刑法第33條第5 款規定：「
    罰金：新臺幣一千元以上，以百元計算之。」並刪除刑法第
    56條關於連續犯之規定，將連續數行為而犯同一之罪名者以
    一罪論之規定，修正為連續數行為應分論併罰；比較新舊法
    修正之結果，新法之規定非有利於被告，應依刑法第2條第1
    項前段之規定，對被告上揭犯行適用行為時之法律論處。又
    修正後刑法第28條雖將修正前刑法第28條之「實施」修正為
    「實行」。其中「實施」一語，涵蓋陰謀、預備、著手及實
    行之概念在內，其範圍較廣；而「實行」則著重於直接從事
    構成犯罪事實之行為，其範圍較狹；二者之意義及範圍固有
    不同，但對於本件被告戊○○、甲○○、乙○○三人犯本案
    之情形而言，刑法第28條之修正內容，對於被告戊○○、甲○○、乙○○三人並無「有利或不利」之影響，無適用修正
    後刑法第2條第1項之規定比較新舊法適用之問題，應依一般
    法律適用原則，適用裁判時法律。又按甲基安非他命係屬毒
    品危害防制條例第2條第2項第2 款所規定之第二級毒品，核
    被告戊○○、甲○○、乙○○與林國清、鍾志文就事實一製
    造甲基安非他命之所為，被告乙○○與林國清、鍾志文就事
    實二製造甲基安非他命之所為，均係犯同條例第4條第2項之
    製造第二級毒品罪，被告戊○○、甲○○、乙○○與林國清
    、鍾志文，及被告乙○○與林國清、鍾志文間就所犯上揭犯
    行彼此間互有犯意聯絡及行為分擔，均為共同正犯。被告戊○○、甲○○、乙○○三人先後於94年5月21日、22 日從事
    於甲基安非他命之製造，係進行甲基安非他命製造之不同階
    段行為，屬接續之製造行為，應僅單純論以一罪。其三人製
    造甲基安非他命後進而持有，持有之低度行為應為製造之高
    度行為所吸收，不另論罪。被告乙○○先後二次製造甲基安
    非他命之犯行，因時間緊接，所犯罪名相同，依行為時之法
    律，顯係基於概括之犯意為之，為連續犯，應依行為時刑法
    第56條之規定論以一罪，除法定刑無期徒刑部分依法不得加
    重其刑外，應就其餘部分加重其刑。被告乙○○所為事實二
    製造甲基安非他命之犯行，雖未經檢察官起訴，因與其業經
    檢察官起訴之事實一之製造甲基安非他命之犯行，依行為時
    之法律，有連續犯之裁判上一罪關係，為起訴效力之所及，
    依法應併予審判。被告戊○○所犯製造第二級毒品罪與所犯
    已判決確定之侵占罪部分，犯意各別，罪名不同，應予分論
    併罰。另公訴人於起訴書事實欄雖認被告乙○○等人係共同
    製造第二級毒品安非他命，然安非他命與甲基安非他命係不
    同之毒品，而公訴人於起訴書所引用之上揭法務部調查局第
    00000000000 號檢驗通知書，認「安和宮」鐵皮屋及淡水鎮
    下圭柔山56巷1號（為3號之誤載）均為製造甲基安非他命工
    廠，扣案如附表一、二所示塑膠盒等物品係製造甲基安非他
    命之設備、原料，是公訴人容有誤載，應予以改正，併予敘
    明。原審以被告戊○○、甲○○、乙○○有上揭共同製造第
    二級毒品之罪證明確，分別予以論科，並以被告丙○○、丁○○二人被訴犯罪均屬不能證明，諭知被告丙○○、丁○○
    二人均無罪；檢察官上訴意旨以被告丙○○、丁○○與上開
    被告三人係為製造第二級毒品安非他命之共犯，且被告乙○○量刑過輕；及被告戊○○、甲○○上訴意旨均矢口否認有
    共同製造甲基安非他命之犯行，被告乙○○上訴意旨矢口否
    認有在新店共同參與製造甲基安非他命之犯行，分別指摘原
    判決不當，固均無可取。惟查，除被告丙○○、丁○○二人
    被訴犯罪均屬不能證明，詳如後述外，有關被告戊○○、甲○○、乙○○共同製造甲基安非他命犯行部分，刑法第28條
    之修正內容，對於被告戊○○、甲○○、乙○○三人並無「
    有利或不利」之影響，無適用修正後刑法第2條第1項之規定
    比較新舊法適用之問題，應依一般法律適用原則，適用裁判
    時刑法第28條論以共同正犯，原判決依新舊法予以比較後認
    應依修正前刑法第28條規定論以共同正犯，已有錯誤；且原
    判決理由欄所列通訊監察作業報告表，均係94年間之通話內
    容，原判決理由欄貳、實體部分：一、事實「一」得心證之
    理由：(三)之編號4至20、23至30 之通訊監察作業報告表及原
    判決第51頁(四)以下第四行，均誤載通話時間為95年，亦有錯
    誤；又被告戊○○、甲○○二人犯罪情節並無不同，原判決
    卻對被告甲○○量處有期徒刑九年，而對被告戊○○僅量處
    有期徒刑八年六月，此部分量刑亦有未當，檢察官上訴意旨
    執此指摘原判決對被告戊○○量刑不當，亦為有理由。原判
    決此部分既有可議，自應由本院將原判決關於戊○○共同製
    造第二級毒品、定執行刑部分與甲○○、乙○○部分均撤銷
    。審酌被告戊○○、甲○○、乙○○三人之品行、智識程度
    ，其等無視於國家禁絕毒品之政策，竟為圖厚利而製造甲基
    安非他命毒品，洵為毒品氾濫之始作俑者，戕害他人身心，
    惡性匪淺，且其三人犯後均矯飾犯行，未見悔意，並慮及渠
    等就所欲製造之毒品尚未流入市面即為查獲，被告戊○○、
    甲○○犯罪情節相同，及被告乙○○二次製造甲基安非他命
    等一切情狀，分別各量處如主文所示之刑，以資懲儆。又：
    1.如附表九(一)所示，扣案如附表一編號１所示之毒品甲基安
      非他命二盒（一盒淨重約7500公克，一盒淨重約5100公克
      ）及樣品二小包（淨重約10公克），及附表一編號２所示
      之液態甲基安非他命（淨重約10500 公克），屬第二級毒
      品，均應依毒品危害防制條例第18條第1 項前段之規定，
      予以宣告沒收並銷燬之。又如附表九(二)所示，其中扣案如
      附表一編號５之陶瓷漏斗、編號６之玻璃瓶、編號之濾
      網、編號之不鏽鋼鍋，經法務部調查局鑑驗結果確實均
      含有甲基安非他命成份殘留無誤，此有上揭第0000000000
      0 號檢驗通知書在卷可證，因甲基安非他命已無從與各該
      物析離，均應依毒品危害防制條例第18條第1 項前段之規
      定，予以宣告沒收並銷燬之。再如附表九(三)所示，其中扣
      案如附表一編號３、４、７至、、至所示之物品
      ，均係被告戊○○、甲○○、乙○○與林國清、鍾志文所
      有供本案製造甲基安非他命所用之器具、原料，及同附表
      編號所示之手機四支，分別係被告戊○○、甲○○及林
      國清所有，供渠等聯絡有關本案製造甲基安非他命之事所
      用之物，均應依毒品危害防制條例第19條第1 項之規定，
      予以宣告沒收。
    2.如附表九(二)所示，其中扣案如附表二編號１之搖台、編號
      ６-１之反應罐、編號８之鋼鍋、編號９ 之漏斗、編號
      之量杯、編號之漏斗、編號之快速爐、編號之反應
      罐、編號-１之量杯、編號 之玻璃瓶等物品，經法務
      部調查局鑑驗結果確實均含有甲基安非他命成份殘留無誤
      ，此有上揭第00000000000 號檢驗通知書在卷可證，因甲
      基安非他命已無從與各該物析離，均應依毒品危害防制條
      例第18條第1 項前段之規定，予以宣告沒收並銷燬之。又
      如附表九(三)所示，其中扣案如附表二所示，除上揭編號１
      、６-１、８、９、、、、、-１、等物品外
      之物品，均係被告戊○○、甲○○、乙○○與林國清、鍾
      志文所有供本案製造甲基安非他命所用之器具、原料，均
      應依毒品危害防制條例第19條第1 項之規定，予以宣告沒
      收。
    3.如附表九(四)所示，扣案如附表四編號１所示之毒品甲基安
      非他命一包（毛重約1000公克、淨重約990 公克），及編
      號２、３、４所示之液態甲基安非他命各一桶（毛重分別
      為約6500公克、約11000公克、約19000公克，淨重分別為
      約5500公克、約10000公克、約17500公克），屬第二級毒
      品，均應依毒品危害防制條例第18條第1 項前段之規定，
      予以宣告沒收並銷燬之。又如附表九(五)所示，扣案如附表
      四編號５、７、、、、、所示之物品，經法務
      部調查局鑑驗結果確實均含有甲基安非他命成份無誤，此
      有上揭第00000000000 號檢驗通知書在卷可證，因甲基安
      非他命已無從與各該物析離，均應依毒品危害防制條例第
      18條第1 項前段之規定，予以宣告沒收並銷燬之。再如附
      表九(六)所示，其中扣案如附表四所示，除上揭編號１至５
      、７、、、、、等物品外之物品，均係被告乙○○與林國清、鍾志文所有供製造甲基安非他命所用之器
      具、原料，均應依毒品危害防制條例第19條第1 項之規定
      ，予以宣告沒收。
    4.如附表九(六)所示，其中扣案如附表八編號１至５所示之真
      空馬達、活性碳、食鹽、檸檬酸鈉、濾瓶等物品，均係被
      告乙○○所有而供製造甲基安非他命所用之器具、原料，
      業據被告乙○○於原審審理時自承在卷，又同附表編號７
      、９所示之行動電話四支（其中二支為被告乙○○所有，
      二支為林國清所有，業經被告乙○○於原審95年8月28 日
      審理時供述在卷，見原審卷(三)第206 頁）、筆記本一本，
      均係被告乙○○所有，行動電話係供聯絡製造甲基安非他
      命事宜之用，筆記本則是被告乙○○記載製造甲基安非他
      命的結果數據，均屬供製造甲基安非他命所用之物，均應
      依毒品危害防制條例第19條第1 項之規定，予以宣告沒收
      。
    5.至於：(1)如附表一編號所示之吸食器、編號所示之分
      裝袋一包，因無證據證明係供本案本件製造甲基安非他命
      所用之物，與本案無關，均不予宣告沒受。(2)如附表五所
      示（除編號８疑似黑水一瓶外）之物，雖亦係被告乙○○
      所有，然係被告乙○○供施用毒品之毒品、或私人物品，
      與被告乙○○及林國清、鍾志文等人製造甲基安非他命無
      關；又同附表編號８所示之物，調查員雖在扣押物品目錄
      表上記載「疑似黑水」，然無積極證據證明確為含有甲基
      安非他命成分之黑水，尚無法證明與被告乙○○及林國清
      、鍾志文等人製造甲基安非他命有關，故亦均不予沒收。
      (3)如附表六所示之物品，被告乙○○於原審審理中稱非其
      所有，而綜觀卷附資料，亦無積極之證據證明與本案製造
      甲基安非他命所用有關，依法不得予以宣告沒收。(4)如附
      表七各編號所示之物品，因均係自案外人張佩珊之手提包
      內查獲，與被告乙○○及林國清、鍾志文等人製造甲基安
      非他命無關，且張佩珊業經臺灣高雄地方法院檢察署檢察
      官不起訴處分確定，有該署94年度偵字第16624 號不起訴
      處分書附於原審卷(三)可稽，依法亦不得予以宣告沒收。(5)
      如附表八編號６所示之甲基安非他命四包（毛重86.5公克
      ，淨重約84.5公克）係被告乙○○向他人購買而預備供自
      己施用之毒品，非本件製造甲基安非他命之產物，而同附
      表編號９所示之無線電二支，雖亦為被告乙○○所有，然
      其於原審審理時稱：係供工地使用，與本案製造甲基安非
      他命無關，又查無積極證據證明與本案製造甲基安非他命
      所用有關，依法亦不得予以宣告沒收，均附此敘明。
乙、被告丙○○、丁○○無罪部分：
一、公訴意旨略以：被告丙○○、丁○○均明知（甲基）安非他
    命為毒品危害防制條例規範之第二級毒品，不得製造、販賣
    及持有，竟與戊○○、甲○○、乙○○共同基於製造安毒販
    售牟取不法利益之犯意聯絡，先由乙○○於94年5月18 日許
    ，購得製造安非他命之原料，再與戊○○、甲○○、丙○○
    、丁○○、「矮仔文」等人在臺北縣新店市○○路○ 段「安
    和宮」附近之鐵皮屋及貨櫃屋內，從事製造安非他命第一、
    二階段之工作，渠等並於同年月23日凌晨，將製得之液態安
    非他命一批，運送往臺北縣淡水鎮下圭柔山56巷1 號戊○○
    居住之房屋內，利用冷凍設備結晶。嗣經法務部調查局緝毒
    調查員於同年月23日下午分別至前開二處所進行搜索，在臺
    北縣淡水鎮下圭柔山56巷1 號當場查獲戊○○、甲○○二人
    ，並在現場扣得安非他命結晶成品毛重約14公斤（淨重約12
    160公克）、液態成品毛重約12公斤（淨重約10500公克）及
    大批製造安毒器具等不法物品。因認被告丙○○、丁○○二
    人均涉犯毒品危害防制條例第4條第2項之製造第二級毒品罪
    嫌。
二、按犯罪事實應依證據認定之，無證據不得認定其犯罪事實；
    又不能證明被告犯罪者，應諭知無罪之判決，刑事訴訟法第
    154條第2項、第301條第1項分別定有明文。次按認定犯罪事
    實所憑之證據，其為訴訟上之證明，須於通常一般之人均不
    致有所懷疑，而得確信其為真實之程度者，始得據為有罪之
    認定，最高法院76年台上字第4986號著有判例可資參照。
三、公訴人認被告丙○○、丁○○二人涉有上開罪嫌，無非係以
    ：被告丙○○、丁○○於調查員詢問及檢察官訊問時之供述
    ，證人林信雄證述新店市○○路○ 段「安和宮」附近之鐵皮
    屋及貨櫃屋為被告丙○○、丁○○與被告乙○○在使用，法
    務部調查局94年7月6日調科壹字第00000000000 號檢驗通知
    書（含照片33 幀）及新店市○○路○段「安和宮」附近之鐵
    皮屋及貨櫃屋照片20 幀，證明新店市○○路○段「安和宮」
    附近之鐵皮屋及貨櫃屋為製造甲基安非他命工廠，現場查扣
    有夾鍊袋、溶液、玻璃瓶、搖台、量杯、水桶、鹽酸、丙酮
    、排煙設備、攪拌棒、硫酸鋇、活性碳、氫氧化鈉、醋酸鈉
    、食鹽、壓力反應瓶、氫氣瓶、幫浦、過濾設備、濾紙、酸
    鹼試紙、磅秤、溫度計加熱設備、冰箱、漏斗等係製造甲基
    安非他命之設備及原料及監聽譯文為其論據。
四、訊之被告丙○○、丁○○均堅決否認有何共同製造第二級毒
    品甲基安非他命之犯行，被告丙○○辯稱：調查員前去安和
    宮那邊搜索時，我人在外面，是我爸爸叫我回去，如果我當
    時知道有製作安非他命的事，我就不會回去協助調查等語，
    被告丁○○辯稱：當時我在貨櫃裡面維修電腦，貨櫃那邊也
    沒有找到什麼扣押物品，後來他們叫我去廟那邊協助調查等
    語。
五、經查：
  (一)被告丙○○、丁○○二人於調查局調查員詢問、檢察官訊問
    時之陳述，其二人均未曾陳述自己曾參與事實一之製造甲基
    安非他命之犯行；又證人林信雄於檢察官94年5月23 日偵訊
    雖具結後證稱：我在臺北縣調查站筆錄有照實說，而其於調
    查員詢問時曾陳述：被告丙○○、丁○○及共同被告乙○○
    可能都有「安和宮」後面鐵皮屋及駁坎下面的空屋的鑰匙，
    平常這兩處也只有丙○○、丁○○及乙○○三人在進出等語
    （見上揭第8882號卷第38頁背面），惟查證人林信雄於調查
    員詢問時亦稱：這兩處是我三個兒子丙○○、丁○○及乙○○，用來置放一些作水電工程的工具，在該二處查獲扣押編
    號一至四八號之扣押物係何人所有，我並不清楚，約在一週
    前，我見到乙○○買了一個反應鍋，問他做什麼用，乙○○
    告訴我是用來洗金子等語（見同偵查卷第38頁及背面），其
    於檢察官偵訊時亦證稱：我不知道鐵皮屋及空屋查扣到的物
    品是誰的（見同偵查卷第113 頁），其均未證述被告丙○○
    、丁○○二人參與甲基安非他命之製造，亦未證述扣案之物
    品為被告丙○○、丁○○二人所有，或與之有何任何關係。
    是被告丙○○、丁○○於調查員詢問及檢察官訊問時所為之
    供述及證人林信雄之證述，均無法證明被告丙○○、丁○○
    二人有公訴人所指之共同製造甲基安非他命之犯行。
  (二)上揭法務部調查局94年7月6日調科壹字第00000000000 號檢
    驗通知書（含照片33 幀）、新店市○○路○段「安和宮」附
    近之鐵皮屋照片（除貨櫃屋照片外），及現場查扣如上揭所
    示製造甲基安非他命之設備及原料，雖足以證明新店市○○
    路「安和宮」後方之鐵皮屋為製造甲基安非他命工廠，然依
    卷附之證據資料，並無法證明被告丙○○、丁○○二人確有
    參與製造甲基安非他命之行為。
  (三)又依卷附之通訊監察作業報告表所示，共同被告乙○○於94
    年5月20日2時58分，雖曾以0000000000號行動電話撥給被告
    丙○○所使用之0000000000號行動電話，問丙○○在何處，
    丙○○回稱：「在安和宮這邊，要回去了」，被告乙○○要
    丙○○拿手電筒，並表示伊要到下面（應指安和宮下方的鐵
    皮屋）去等語，於同日11時42分許又以0000000000號行動電
    話撥給被告丙○○之0000000000號行動電話，要丙○○幫他
    打開「安和宮」後面的那個門，於94年5月20日21時25 分許
    ，再以0000000000號行動電話撥打被告丙○○0000000000號
    行動電話，要被告丙○○幫其開貨櫃屋及「安和宮」的門（
    詳見上揭編號5.、10.之通訊監察作業報告表內容），然被告
    丙○○與共同被告乙○○為兄弟關係，縱被告丙○○曾替被
    告乙○○拿手電筒、打開「安和宮」後面的那個門，然被告
    丙○○幫其哥哥拿手電筒、開門均屬一般常見之家庭事務，
    並不足以證明被告丙○○明知被告乙○○有從事安非他命之
    製造。且依上揭編號所示之通訊監察作業報告表，共同被
    告戊○○於94年5月22日5時52分許搭乘計程車到達新店市「
    安和宮」時，撥打被告丙○○之行動電話時，「澤宏」稱「
    二哥」（指被告丙○○）在睡覺，足見被告丙○○於被告乙○○、甲○○在製造甲基安非他命時並未在現場。
  (四)再依卷附之通訊監察作業報告表所示，共同被告乙○○於94
    年5月20日22時8分許，雖曾以0000000000號行動電話撥打被
    告丁○○0000000000號行動電話，要被告丁○○拿延長線過
    去（見上揭第8882號卷第78 頁），又於94年5月21日23時20
    分許，以0000000000號行動電話撥打被告丙○○0000000000
    號行動電話，二人談話內容：「乙○○：喂！拿一個「傢俬
    頭」來「貨櫃」啦！丙○○：喔！好！乙○○：乾淨的喔！
    丙○○：好！」（見上揭第8882號卷第69頁），共同被告戊○○亦曾於94年5月22日7時8分許，以0000000000 號行動電
    話撥給被告丁○○0000000000號行動電話，要丁○○幫伊吹
    幾個「汽球」，被告丁○○反問「不是要拿錫箔紙？」，共
    同被告戊○○又稱「要用錫箔紙喔！好，你哥哥要的你送去
    給你哥」等語（見上揭第8882號卷第69頁），然被告丙○○
    、丁○○二人均辯稱此與製造甲基安非他命無關，證人即共
    同被告乙○○於原審審理亦陳稱：「傢俬頭」、吹「汽球」
    都是指吸食安非他命之工具玻璃球，錫箔紙也是要吸安非他
    命用的，而衡以經驗法則，被告丙○○、丁○○既然均知道
    其胞兄乙○○吸食安非他命，其對於施用安非他命所用工具
    及通常稱呼應不陌生，且一般所見吸毒者常用之吸食工具即
    是玻璃球、錫箔紙，因而被告丙○○、丁○○二人及證人乙○○所述，尚與常情相符，堪予採信，是以上幾通之監聽譯
    文均尚不足採為被告丙○○、丁○○二人不利認定之證據。
  (五)另依上揭共同被告戊○○曾於94年5月22日7時8 分與被告丁○○之通訊監察作業報告內容，戊○○當時要丁○○送錫箔
    紙過去那個有「養狗」的地方，被告乙○○正在忙（如前所
    述，當時乙○○正與甲○○等人在從事甲基安非他命之製造
    工作），被告丁○○表示其哥哥（即乙○○）不准伊過去那
    個地方，足見共同被告乙○○係不願意讓被告丁○○見到其
    製造毒品之行為，從而被告丁○○即無參與共同製造甲基安
    非他命之可能，自難認定被告丁○○係事實一製造甲基安非
    他命之共犯。
  (六)被告丙○○、丁○○與共同被告乙○○，雖曾有上揭通訊監
    察作業報告表編號至之通話內容，然查該些電話係乙○○在得知法務部調查局調查員查獲共同被告戊○○、甲○○
    後，打電話要被告丁○○叫丙○○藏放物品、破壞「安和宮
    」鐵皮屋現場，被告丙○○向乙○○抱怨調查員為何要問他
    ，及乙○○要求被告丙○○如何應付調查員之詢問，以免牽
    扯到他，而非被告丙○○、丁○○二人主動去聯絡乙○○詢
    問如何處理被查獲之事，且此些通話係在5月23 日調查局等
    專案人員查獲戊○○、甲○○之對話，尚不得導果為因，認
    被告丙○○、丁○○二人事前即參與甲基安非他命之製造工
    作，是此部份之通聯紀錄亦不足為被告丙○○、丁○○不利
    認定之依據。
  (七)另公訴人所指在「安和宮」附近貨櫃屋有查到扣案物品一節
    ，為搜索當時在場的被告丁○○所否認，且依卷附之法務部
    調查局臺北縣調查站搜索筆錄（見上揭94年度警聲搜字第78
    8號第78至80 頁）所載，調查員於貨櫃屋並未發現應扣押之
    物品，是公訴人容有誤會。
  (八)綜上所述，公訴人所舉之上揭證據資料，均不足以認定被告
    丙○○、丁○○二人有公訴意旨所指之犯行。經核全案卷證
    資料，亦未發現有何積極之證據足以證明被告丙○○、丁○○二人確有共同參與製造第二級毒品（甲基）安非他命之事
    實，是被告丙○○、丁○○二人被訴犯罪均屬不能證明，原
    審以不能證明被告丙○○、丁○○二人被訴犯罪，諭知被告
    丙○○、丁○○二人均無罪，經核並無不合。檢察官上訴意
    旨仍執上揭通訊監察作業報告表之通話內容，認被告丙○○
    、丁○○二人與被告戊○○、甲○○、乙○○三人係為製造
    第二級毒品安非他命之共犯，指摘原判決此部分不當，惟上
    揭通訊監察作業報告表之通話內容，均不足採為被告丙○○
    、丁○○不利認定之證據，已詳如上述，本件檢察官此部分
    上訴為無理由，應予駁回。
據上論斷，應依刑事訴訟法第368條、第369條第1項前段、第364
條、第299條第1項前段，毒品危害防制條例第4條第2項、第18條
第1項前段、第19條第1項，刑法第11條前段、第2條第1項前段、
刑法第28條、修正前刑法第56條，判決如主文。
本案經檢察官周誠南到庭執行職務。
中　　華　　民　　國　　96　　年　　1　　月　　31 　　日
  　　　　　　　  刑事第四庭  審判長法　官  蔡秀雄
　  　　　　　　　　　　　　　　　  法　官  沈宜生
　　　　　　　　　　　　　　　　　  法　官  楊貴志
以上正本證明與原本無異。
如不服本判決，應於收受送達後十日內向本院提出上訴書狀，其
未敘述上訴之理由者並得於提起上訴後十日內向本院補提理由書
（均須按他造當事人之人數附繕本）。
                                    書記官  陳盈璇
中　　華　　民　　國　　96　　年　　1 　　月　　31　　日
附錄論罪科刑依據之主要法條：
毒品危害防制條例第4條第2項
製造、運輸、販賣第二級毒品者，處無期徒刑或 7 年以上有期徒
刑，得併科新臺幣 7 百萬元以下罰金。
附表一：查獲地點─臺北縣淡水鎮下圭柔山56巷3號
┌──┬──────┬──┬──┬──────────┐
│編號│品        名│單位│數量│備                註│
├──┼──────┼──┼──┼──────────┤
│ 1  │安非他命結晶│ 盒 │ 2  │合計淨重約12610公克 │
│    │（含樣品2小 │    │    │                    │
│    │包）        │    │    │                    │
├──┼──────┼──┼──┼──────────┤
│ 2  │液態安非他命│ 桶 │ 1  │淨重約10500公克     │
├──┼──────┼──┼──┼──────────┤
│ 3  │化學藥品（醋│ 瓶 │ 45 │醋酸鈉19瓶、硫酸鋇17│
│    │酸鈉、硫酸鋇│    │    │瓶、氫氧化鈉9瓶     │
│    │、氫氧化鈉）│    │    │                    │
├──┼──────┼──┼──┼──────────┤
│ 4  │丙酮        │ 桶 │ 4  │                    │
├──┼──────┼──┼──┼──────────┤
│ 5  │陶瓷漏斗    │ 支 │ 1  │                    │
├──┼──────┼──┼──┼──────────┤
│ 6  │玻璃瓶      │ 支 │ 1  │                    │
├──┼──────┼──┼──┼──────────┤
│ 7  │真空馬達    │ 具 │ 1  │                    │
├──┼──────┼──┼──┼──────────┤
│ 8  │活性炭      │ 包 │ 2  │                    │
├──┼──────┼──┼──┼──────────┤
│ 9  │鹽酸        │ 瓶 │ 7  │                    │
├──┼──────┼──┼──┼──────────┤
│ 10 │搖台架      │ 台 │ 1  │                    │
├──┼──────┼──┼──┼──────────┤
│ 11 │快速爐      │ 組 │ 1  │                    │
├──┼──────┼──┼──┼──────────┤
│ 12 │濾紙        │ 盒 │ 1  │                    │
├──┼──────┼──┼──┼──────────┤
│ 13 │磅秤        │ 具 │ 2  │                    │
├──┼──────┼──┼──┼──────────┤
│ 14 │手機        │ 支 │ 4  │                    │
├──┼──────┼──┼──┼──────────┤
│ 15 │濾網        │ 支 │ 1  │                    │
├──┼──────┼──┼──┼──────────┤
│ 16 │吸食器      │ 組 │ 2  │                    │
├──┼──────┼──┼──┼──────────┤
│ 17 │瓦斯桶      │ 瓶 │ 1  │                    │
├──┼──────┼──┼──┼──────────┤
│ 18 │分裝袋      │ 包 │ 1  │                    │
├──┼──────┼──┼──┼──────────┤
│ 19 │不鏽鋼鍋    │ 個 │ 1  │                    │
├──┼──────┼──┼──┼──────────┤
│ 20 │精鹽        │ 包 │ 1  │                    │
├──┼──────┼──┼──┼──────────┤
│ 21 │強酸(T.C)   │ 瓶 │ 1  │                    │
├──┼──────┼──┼──┼──────────┤
│ 22 │冰箱        │ 台 │ 1  │                    │
└──┴──────┴──┴──┴──────────┘
附表二：查獲地點─臺北縣新店市○○路○段「安和宮」附近之
        鐵皮屋
┌──┬──────────┬──┬──┬──────────┐
│編號│品                名│單位│數量│備                註│
├──┼──────────┼──┼──┼──────────┤
│ 1  │搖台                │ 台 │ 1  │                    │
├──┼──────────┼──┼──┼──────────┤
│ 2  │真空馬達            │ 台 │ 2  │                    │
├──┼──────────┼──┼──┼──────────┤
│ 3  │鋼鍋                │ 只 │ 2  │                    │
├──┼──────────┼──┼──┼──────────┤
│ 4  │氫氣瓶              │ 瓶 │ 2  │                    │
├──┼──────────┼──┼──┼──────────┤
│ 5  │壓力錶              │ 個 │ 1  │                    │
├──┼──────────┼──┼──┼──────────┤
│6-1 │反應罐              │ 瓶 │ 1  │                    │
├──┼──────────┼──┼──┼──────────┤
│6-2 │反應罐              │ 瓶 │ 1  │                    │
├──┼──────────┼──┼──┼──────────┤
│ 7  │硝酸                │ 瓶 │ 1  │                    │
├──┼──────────┼──┼──┼──────────┤
│ 8  │鋼鍋                │ 瓶 │ 1  │                    │
├──┼──────────┼──┼──┼──────────┤
│ 9  │漏斗                │ 個 │ 1  │                    │
├──┼──────────┼──┼──┼──────────┤
│ 10 │磅秤                │ 個 │ 1  │                    │
├──┼──────────┼──┼──┼──────────┤
│ 11 │瓦斯管              │ 條 │ 1  │                    │
├──┼──────────┼──┼──┼──────────┤
│ 12 │攪拌棒              │ 支 │ 1  │                    │
├──┼──────────┼──┼──┼──────────┤
│ 13 │化學藥品            │ 瓶 │ 1  │                    │
├──┼──────────┼──┼──┼──────────┤
│ 14 │溫度計              │ 支 │ 1  │                    │
├──┼──────────┼──┼──┼──────────┤
│ 15 │量杯                │ 個 │ 1  │                    │
├──┼──────────┼──┼──┼──────────┤
│ 16 │漏斗                │ 個 │ 1  │                    │
├──┼──────────┼──┼──┼──────────┤
│ 17 │真空馬達            │ 具 │ 1  │                    │
├──┼──────────┼──┼──┼──────────┤
│ 18 │瓦斯桶              │ 桶 │ 1  │                    │
├──┼──────────┼──┼──┼──────────┤
│ 19 │快速爐              │ 個 │ 1  │                    │
├──┼──────────┼──┼──┼──────────┤
│ 20 │化學藥品            │ 桶 │ 1  │                    │
├──┼──────────┼──┼──┼──────────┤
│ 21 │強酸                │ 瓶 │ 1  │                    │
├──┼──────────┼──┼──┼──────────┤
│ 22 │氫氧化鈉            │ 瓶 │ 1  │                    │
├──┼──────────┼──┼──┼──────────┤
│ 23 │反應罐              │ 瓶 │ 1  │                    │
├──┼──────────┼──┼──┼──────────┤
│ 24 │甲劑                │ 瓶 │ 1  │                    │
├──┼──────────┼──┼──┼──────────┤
│25-1│不知名化學藥品(黑桶)│ 桶 │ 1  │                    │
├──┼──────────┼──┼──┼──────────┤
│25-2│不知名化學藥品(黑桶)│ 桶 │ 1  │                    │
├──┼──────────┼──┼──┼──────────┤
│25-3│不知名化學藥品(黑桶)│ 桶 │ 1  │                    │
├──┼──────────┼──┼──┼──────────┤
│ 26 │不知名化學藥品(藍桶)│ 桶 │ 1  │                    │
├──┼──────────┼──┼──┼──────────┤
│27-1│量杯                │ 個 │ 1  │                    │
├──┼──────────┼──┼──┼──────────┤
│27-2│量杯                │ 個 │ 1  │                    │
├──┼──────────┼──┼──┼──────────┤
│ 28 │玻璃瓶              │ 個 │ 1  │                    │
├──┼──────────┼──┼──┼──────────┤
│29-1│水桶(藍色)          │ 個 │ 1  │                    │
├──┼──────────┼──┼──┼──────────┤
│29-2│水桶(藍色)          │ 個 │ 1  │                    │
├──┼──────────┼──┼──┼──────────┤
│29-3│水桶(藍色)          │ 個 │ 1  │                    │
├──┼──────────┼──┼──┼──────────┤
│29-4│水桶 (橘色)         │ 個 │ 1  │                    │
├──┼──────────┼──┼──┼──────────┤
│ 30 │陶瓷漏斗            │ 個 │ 1  │                    │
├──┼──────────┼──┼──┼──────────┤
│31-1│水瓢                │ 個 │ 1  │                    │
├──┼──────────┼──┼──┼──────────┤
│31-2│水瓢                │ 個 │ 1  │                    │
├──┼──────────┼──┼──┼──────────┤
│ 32 │塑膠布              │ 條 │ 1  │                    │
├──┼──────────┼──┼──┼──────────┤
│ 33 │排煙管              │ 條 │ 1  │                    │
├──┼──────────┼──┼──┼──────────┤
│ 34 │排煙機              │ 台 │ 1  │                    │
├──┼──────────┼──┼──┼──────────┤
│ 35 │防毒面具            │ 個 │ 1  │                    │
├──┼──────────┼──┼──┼──────────┤
│ 36 │漏斗                │ 個 │ 1  │                    │
├──┼──────────┼──┼──┼──────────┤
│ 37 │濾網                │ 個 │ 1  │                    │
├──┼──────────┼──┼──┼──────────┤
│ 38 │塑膠手套            │ 雙 │ 2  │                    │
├──┼──────────┼──┼──┼──────────┤
│ 39 │攪拌棒              │ 支 │ 1  │                    │
├──┼──────────┼──┼──┼──────────┤
│ 40 │電風扇              │ 台 │ 1  │                    │
├──┼──────────┼──┼──┼──────────┤
│41-1│濃鹽酸              │ 瓶 │ 1  │                    │
├──┼──────────┼──┼──┼──────────┤
│41-2│濃鹽酸              │ 瓶 │ 1  │                    │
├──┼──────────┼──┼──┼──────────┤
│41-3│濃鹽酸              │ 瓶 │ 1  │                    │
├──┼──────────┼──┼──┼──────────┤
│42-1│醋酸鈉              │ 瓶 │ 1  │                    │
├──┼──────────┼──┼──┼──────────┤
│42-2│醋酸鈉              │ 瓶 │ 1  │                    │
├──┼──────────┼──┼──┼──────────┤
│42-3│醋酸鈉              │ 瓶 │ 1  │                    │
├──┼──────────┼──┼──┼──────────┤
│43-1│氫氧化鈉            │ 瓶 │ 1  │                    │
├──┼──────────┼──┼──┼──────────┤
│ 44 │酸鹼試紙            │ 包 │ 1  │                    │
├──┼──────────┼──┼──┼──────────┤
│ 45 │濾紙                │ 包 │ 3  │                    │
├──┼──────────┼──┼──┼──────────┤
│ 46 │活性碳              │ 包 │ 1  │                    │
├──┼──────────┼──┼──┼──────────┤
│ 47 │溫度計              │ 支 │ 1  │                    │
├──┼──────────┼──┼──┼──────────┤
│ 48 │氫氣瓶              │ 瓶 │ 1  │                    │
└──┴──────────┴──┴──┴──────────┘
附表三：查獲地點─臺北縣淡水鎮下圭柔山56巷3號
┌────────────┬─────────────┐
│姓                    名│駕      照      號      碼│
├────────────┼─────────────┤
│詹  豊  瑞              │Ｚ000000000                │
└────────────┴─────────────┘
附表四：查獲地點─臺南縣新營市土庫71之7號及後面果園貨
                  櫃屋
┌──┬──────────┬──┬──┬──────────┐
│編號│品        名        │單位│數量│備                註│
├──┼──────────┼──┼──┼──────────┤
│ 1  │安非他命成品        │ 包 │ 1  │毛重1000公克，淨重約│
│    │                    │    │    │990公克             │
├──┼──────────┼──┼──┼──────────┤
│ 2  │液態安非他命        │ 桶 │ 1  │毛重6500公克，淨重約│
│    │                    │    │    │5500公克            │
├──┼──────────┼──┼──┼──────────┤
│ 3  │液態安非他命        │ 桶 │ 1  │毛重約11000公克，淨 │
│    │                    │    │    │重約10000公克       │
├──┼──────────┼──┼──┼──────────┤
│ 4  │液態安非他命        │ 桶 │ 1  │毛重19000公克，淨重 │
│    │                    │    │    │約17500公克         │
├──┼──────────┼──┼──┼──────────┤
│ 5  │冰箱                │ 台 │ 1  │                    │
├──┼──────────┼──┼──┼──────────┤
│ 6  │氫氣瓶              │ 支 │ 1  │                    │
├──┼──────────┼──┼──┼──────────┤
│ 7  │脫水機              │ 台 │ 1  │                    │
├──┼──────────┼──┼──┼──────────┤
│ 8  │瓦斯桶              │ 桶 │ 1  │                    │
├──┼──────────┼──┼──┼──────────┤
│ 9  │瓦斯爐              │ 台 │ 1  │                    │
├──┼──────────┼──┼──┼──────────┤
│ 10 │丙酮                │ 桶 │ 3  │                    │
├──┼──────────┼──┼──┼──────────┤
│ 11 │真空馬達            │ 台 │ 1  │                    │
├──┼──────────┼──┼──┼──────────┤
│ 12 │甲劑                │ 桶 │ 1  │                    │
├──┼──────────┼──┼──┼──────────┤
│ 13 │鹽酸                │ 瓶 │ 5  │                    │
├──┼──────────┼──┼──┼──────────┤
│ 14 │蘇打                │ 瓶 │ 2  │                    │
├──┼──────────┼──┼──┼──────────┤
│ 15 │試紙                │ 包 │ 3  │                    │
├──┼──────────┼──┼──┼──────────┤
│ 16 │活性碳              │ 包 │ 1  │                    │
├──┼──────────┼──┼──┼──────────┤
│ 17 │食鹽                │ 包 │ 3  │                    │
├──┼──────────┼──┼──┼──────────┤
│ 18 │濾紙                │ 捆 │ 1  │                    │
├──┼──────────┼──┼──┼──────────┤
│ 19 │白報紙              │ 包 │ 1  │                    │
├──┼──────────┼──┼──┼──────────┤
│ 20 │量杯                │ 個 │ 1  │                    │
├──┼──────────┼──┼──┼──────────┤
│ 21 │漏斗                │ 個 │ 1  │                    │
├──┼──────────┼──┼──┼──────────┤
│ 22 │鋼鍋                │ 個 │ 1  │                    │
├──┼──────────┼──┼──┼──────────┤
│ 23 │塑膠皿              │ 個 │ 10 │                    │
├──┼──────────┼──┼──┼──────────┤
│ 24 │磅秤                │ 台 │ 1  │                    │
├──┼──────────┼──┼──┼──────────┤
│ 25 │電風扇              │ 台 │ 1  │                    │
├──┼──────────┼──┼──┼──────────┤
│ 26 │可樂瓶搖台          │ 具 │ 2  │                    │
├──┼──────────┼──┼──┼──────────┤
│ 27 │真空馬達            │ 台 │ 1  │                    │
├──┼──────────┼──┼──┼──────────┤
│ 28 │防毒面具            │ 包 │ 1  │                    │
├──┼──────────┼──┼──┼──────────┤
│ 29 │鋼鍋                │ 個 │ 1  │                    │
├──┼──────────┼──┼──┼──────────┤
│ 30 │活性碳              │ 包 │ 3  │                    │
├──┼──────────┼──┼──┼──────────┤
│ 31 │食鹽                │ 包 │ 2  │                    │
├──┼──────────┼──┼──┼──────────┤
│ 32 │硫酸鋇              │ 瓶 │ 3  │                    │
├──┼──────────┼──┼──┼──────────┤
│ 33 │化學藥品            │ 瓶 │ 5  │                    │
├──┼──────────┼──┼──┼──────────┤
│ 34 │量杯                │ 個 │ 2  │                    │
├──┼──────────┼──┼──┼──────────┤
│ 35 │漏斗                │ 個 │ 2  │                    │
├──┼──────────┼──┼──┼──────────┤
│ 36 │水桶                │ 個 │ 5  │                    │
├──┼──────────┼──┼──┼──────────┤
│ 37 │夾鏈袋              │ 包 │ 1  │                    │
└──┴──────────┴──┴──┴──────────┘
附表五：查獲地點─高雄縣湖內鄉○○路105巷4弄1號9樓之2
┌──┬──────────┬──┬──┬──────────┐
│編號│品                名│單位│數量│備                註│
├──┼──────────┼──┼──┼──────────┤
│ 1  │吸食器              │ 套 │ 1  │                    │
├──┼──────────┼──┼──┼──────────┤
│ 2  │濾紙                │ 袋 │ 1  │                    │
├──┼──────────┼──┼──┼──────────┤
│ 3  │安非他命            │ 瓶 │ 2  │                    │
├──┼──────────┼──┼──┼──────────┤
│ 4  │打火機              │ 支 │ 4  │                    │
├──┼──────────┼──┼──┼──────────┤
│ 5  │安非他命 (分裝)     │ 袋 │ 1  │                    │
├──┼──────────┼──┼──┼──────────┤
│ 6  │記事本              │ 本 │ 1  │                    │
├──┼──────────┼──┼──┼──────────┤
│ 7  │支票                │ 張 │ 2  │                    │
│    │AY0000000、AY0000000│    │    │                    │
├──┼──────────┼──┼──┼──────────┤
│ 8  │疑似黑水            │ 瓶 │ 1  │                    │
└──┴──────────┴──┴──┴──────────┘
附表六：查獲地點─高雄縣湖內鄉○○路新瑞都休閒購物中心
┌──┬──────┬──┬──┬──────────┐
│編號│品        名│單位│數量│備                註│
├──┼──────┼──┼──┼──────────┤
│ 1  │化學藥劑    │ 筒 │ 9  │                    │
├──┼──────┼──┼──┼──────────┤
│ 2  │化學藥劑    │ 瓶 │ 2  │                    │
├──┼──────┼──┼──┼──────────┤
│ 3  │化學藥劑    │鐵筒│ 1  │                    │
└──┴──────┴──┴──┴──────────┘
附表七：查獲地點─臺南縣土庫村土庫71之7號（張佩珊手提包
        ）
┌──┬──────┬──┬──┬──────────┐
│編號│品        名│單位│數量│備                註│
├──┼──────┼──┼──┼──────────┤
│ 1  │手機        │ 支 │ 3  │                    │
├──┼──────┼──┼──┼──────────┤
│ 2  │海洛因      │ 包 │ 1  │                    │
├──┼──────┼──┼──┼──────────┤
│ 3  │安非他命    │ 包 │ 1  │                    │
├──┼──────┼──┼──┼──────────┤
│ 4  │安非他命吸食│ 個 │ 1  │                    │
│    │器玻璃球    │    │    │                    │
└──┴──────┴──┴──┴──────────┘
附表八：查獲地點─車牌號碼8602-OK號之自小客車
┌──┬──────┬──┬──┬──────────┐
│編號│品        名│單位│數量│備                註│
├──┼──────┼──┼──┼──────────┤
│ 1  │真空馬達    │ 台 │ 1  │                    │
├──┼──────┼──┼──┼──────────┤
│ 2  │活性碳      │ 包 │ 1  │                    │
├──┼──────┼──┼──┼──────────┤
│ 3  │食鹽        │ 罐 │ 1  │                    │
├──┼──────┼──┼──┼──────────┤
│ 4  │檸檬酸鈉    │ 瓶 │ 1  │                    │
├──┼──────┼──┼──┼──────────┤
│ 5  │濾瓶        │ 瓶 │ 1  │                    │
├──┼──────┼──┼──┼──────────┤
│ 6  │甲基安非他命│ 包 │ 4  │毛重86.5公克，淨重約│
│    │            │    │    │84.5公克            │
├──┼──────┼──┼──┼──────────┤
│ 7  │手機        │ 支 │ 4  │                    │
├──┼──────┼──┼──┼──────────┤
│ 8  │無線電      │ 支 │ 2  │                    │
├──┼──────┼──┼──┼──────────┤
│ 9  │筆記本      │ 本 │ 1  │                    │
└──┴──────┴──┴──┴──────────┘
附表九：
(一)扣案如附表一編號１所示之毒品甲基安非他命貳盒（其中壹盒
  淨重約7500公克，一盒淨重約5100公克）及樣品二小包（淨重
  約10公克），附表一編號２所示之液態甲基安非他命一桶（淨
  重約10500公克）。
(二)扣案如附表一編號５、６、、所示物品，如附表二編號
  １、６-１、８、９、、、、、-１、所示物品。
(三)扣案如附表一編號３、４、７至、、至所示之物品，
  如附表二所示，除上揭編號１、６-１、８、９、、、
  、、-１、等物品外之物品。
(四)扣案如附表四編號１所示之毒品甲基安非他命壹包（毛重約10
  00公克、淨重約990公克），附表四編號２、３、４所示之液
  態甲基安非他命各壹桶（毛重分別為約6500公克、約11000公
  克、約19000公克，淨重分別為約5500公克、約10000公克、約
  17500公克）。
(五)如附表四編號５、７、、、、、所示之物品。
(六)扣案如附表四所示，除上揭編號１至５、７、、、、
  、等物品外之物品，及如附表八編號１至５、７、９所示
  之物品。
